臺灣高等法院臺南分院刑事判決　　　　100年度上訴字第613號
上　訴　人
即　被　告　林錦昌
選任辯護人　簡承佑律師
　　　　　　張育誠律師
上　訴　人
即　被　告　林承志
指定辯護人　本院公設辯護人　簡松柏
上列上訴人因違反毒品危害防制條例案件，不服臺灣雲林地方法
院99年度訴字第479號、第701號中華民國100年4月29日第一審判
決（起訴案號：臺灣雲林地方法院檢察署99年度偵字第1505號、
第1771號、第1772號、第1774號、第2163號、第2167號、第2228
號、第2633號、第2634號、第2642號、第2773號至第2775號及第
4927號），提起上訴，本院判決如下：
    主  文
上訴駁回。
    事  實
一、林錦昌（綽號兄仔、昌仔）明知海洛因及甲基安非他命分別
    係毒品危害防制條例管制之第一級、第二級毒品，未經許可
    ，不得持有、販賣。竟基於販賣第一級毒品海洛因或第二級
    毒品甲基安非他命（起訴書誤載為「安非他命」，下同）以
    營利之各別犯意，持其所有TATUNG牌行動電話1支（內搭配
    其所有門號0000000000號〈門號申設人為許聰敏〉、000000
    0000號〈門號申設人為林杰勝〉SIM卡各1枚）作為販賣毒品
    之聯絡工具，而單獨為下列販賣毒品之行為：
(一)、販賣第一級毒品海洛因予林承志：
  1.林承志於民國99年1月7日10時18分許，以0000000000號行動
    電話撥打至林錦昌所有之0000000000號行動電話聯絡，以「
    要過去找你要拿錢給你」、「3就好」等暗語，向林錦昌表
    示欲至其雲林縣麥寮鄉麥津村保安林20號住處購買毒品（通
    話內容詳如附表三編號１所示），嗣於同日稍後，由林錦昌
    在其住處販賣海洛因1包給林承志，並得款新臺幣（下同）3
    ,000元，銀貨兩訖。
  2.林承志於99年1月11日7時4分許，以0000000000號行動電話
    撥打至林錦昌所有之0000000000號行動電話聯絡，以「你有
    在家嗎？」為暗語，表示欲前往林錦昌住處購買毒品（通話
    內容詳如附表三編號２所示），嗣於同日稍後，由林錦昌在
    其住處販賣海洛因1包給林承志，並向林承志收取2,000元之
    價金。
(二)、販賣第二級毒品甲基安非他命予林承志：
    林錦昌於99年1月11日17時42許，接獲林承志以0000000000
    號行動電話撥打至其持用之0000000000號行動電話，以「你
    有在家嗎？」為暗語，表示欲前往林錦昌住處購買毒品（通
    話內容詳如附表三編號３所示），嗣於同日稍後，由林錦昌
    在其住處以500元之價格販賣甲基安非他命1包給林承志，雙
    方銀貨兩訖。
(三)、販賣第一級毒品海洛因予丁進章：
  1.丁進章於99年1月25日13時3分許，持用門號0000000000號行
    動電話與持用門號0000000000號行動電話之林錦昌聯絡後（
    通話內容詳如附表三編號４所示），相約在雲林縣麥寮鄉某
    間7-11超商前見面，並於同日稍後，由林錦昌在該地點以讓
    丁進章賒帳之方式，將3,500元之價格海洛因1包販售給丁進
    章，而丁進章迄未清償該筆款項。
  2.丁進章於99年1月30日14時42分許，持用門號0000000000號
    行動電話與持用門號0000000000號行動電話之林錦昌聯絡後
    （通話內容詳如附表三編號５所示），相約在前揭超商見面
    ，並於同日稍後，由林錦昌在該地點將售價1,000元之海洛
    因1包賣給丁進章，因丁進章表示欲賒欠而未收得該款項。
  3.丁進章於99年3月2日21時14分10秒，以持用之00-0000000號
    電話撥打林錦昌持用0000000000門號行動電話聯絡，暗示欲
    向林錦昌購買毒品（通話內容詳如附表三編號所示），並
    於同日稍後，相約在雲林縣麥寮鄉○道路旁，由林錦昌販賣
    海洛因1小包給丁進章，售價1,000元，雙方完成交易。
  4.丁進章於99年3月4日17時59分33秒，持用00-0000000號電話
    與0000000000門號行動電話之林錦昌聯絡，暗示欲向林錦昌
    購買聯絡交易後（通話內容詳如附表三編號所示），相約
    在雲林縣麥寮鄉某中華電信營業處附近，以一手交錢一手交
    貨之方式，由林錦昌交付海洛因1小包給丁進章，並自丁進
    章處得款1,000元。
(四)、販賣第二級毒品甲基安非他命予丁進章：
    丁進章於99年2月27日18時46分7秒，借用他人之0000000000
    門號撥打林錦昌持用之0000000000門號行動電話，以「要二
    個便當」為購買毒品之暗語，經林錦昌應允後（通話內容詳
    如附表三編號所示），於同日稍後，丁進章即前往林錦昌
    位在雲林縣麥寮鄉麥津村保安林20號住處內，向林錦昌購買
    甲基安非他命1小包，並交付2,000元價款給林錦昌，雙方完
    成交易。
(五)、販賣第一級毒品海洛因予丁士釗：
  1.丁士釗於99年1月25日16時32分許，持用門號0000000000號
    行動電話與持用門號0000000000號行動電話之林錦昌聯絡後
    （通話內容詳如附表三編號６所示），相約在麥寮國中後門
    見面，並於同日稍後，由林錦昌在該處以1,000元之價格販
    賣海洛因1包給丁士釗，並向其收取1,000元之價金成交。
  2.丁士釗於99年1月26日14時43分許，持用門號0000000000號
    行動電話撥給林錦昌所持用之門號0000000000號行動電話，
    以「要2」為暗語，向林錦昌表示欲購買海洛因（通話內容
    詳如附表三編號７所示），並於同日稍後，相約在雲林縣麥
    寮鄉某間7-11超商前見面，由林錦昌在該處以2,000元之價
    格販賣海洛因1包給丁士釗，雙方一手交錢一手交貨。
  3.丁士釗於99年1月27日13時45分許，持用門號0000000000號
    行動電話撥給林錦昌所持用之門號0000000000號行動電話，
    以「先處理2張」為暗語，向林錦昌表示欲購買海洛因（通
    話內容詳如附表三編號８所示），並於同日稍後，相約在雲
    林縣麥寮鄉某間7-11超商前見面，由林錦昌在該處以2,000
    元之價格販賣海洛因1包給丁士釗，雙方完成交易。
  4.丁士釗於99年1月27日17時21分許，以00-0000000號電話（
    原判決誤載為門號0000000000號行動電話）撥給林錦昌所持
    用之門號0000000000號行動電話，以「要跟剛剛一樣2張」
    為暗語，向林錦昌表示欲購買海洛因（通話內容詳如附表三
    編號９所示），並於同日稍後，相約在同上地點之超商前見
    面，由林錦昌在該處以2,000元之價格販賣海洛因1包給丁士
    釗，雙方一手交錢一手交貨。
  5.丁士釗於99年1月28日12時39分許，持用門號0000000000號
    行動電話撥給林錦昌所持用之門號0000000000號行動電話，
    以「先拿2張」為暗語，向林錦昌表示欲購買海洛因（通話
    內容詳如附表三編號１０所示），並於同日稍後，相約在同上
    地點之超商前見面，由林錦昌在該處販賣海洛因1包給丁士
    釗，並向丁士釗收取2,000元價金成交。
  6.丁士釗於99年1月29日13時55分許，以00-0000000號電話撥
    給林錦昌所持用之門號0000000000號行動電話，以「要叫兩
    天的查某工」為暗語，向林錦昌表示欲購買海洛因（通話內
    容詳如附表三編號所示），並於同日稍後，相約在雲林縣
    麥寮鄉某間7-11超商前見面，由林錦昌在該處販賣海洛因1
    包給丁士釗，並向丁士釗收取2,000元價金，雙方完成交易
    。
  7.丁士釗於99年1月31日19時40分許，持用0000000000號行動
    電話撥給林錦昌所持用之門號0000000000號行動電話，以「
    我現在要一張」為暗語，向林錦昌表示欲購買海洛因，並相
    約在雲林縣麥寮鄉某間7-11超商前見面（通話內容詳如附表
    三編號所示），嗣於同日稍後，由林錦昌在該7-11處販賣
    海洛因1包給丁士釗，並向丁士釗收取1,000元成交。
(六)、販賣第一級毒品海洛因予林明生：
  1.林明生於99年2月16日19時51分42秒、20時49分23秒、21時3
    分13秒、37分5秒，持用0000000000門號與持用之000000000
    0門號行動電話與之林錦昌聯絡交易後（通話內容詳如附表
    三編號所示），相約在雲林縣崙背鄉金黑貓茶藝館附近，
    並於同日稍後，以一手交錢一手交貨之方式，由林錦昌在該
    地點販賣海洛因1小包給林明生，並得款1,000元成交。
  2.林明生於99年2月18日17時55分25秒，持用0000000000門號
    撥打林錦昌所持用之0000000000門號行動電話聯絡交易後（
    通話內容詳如附表三編號所示），相約在雲林縣崙背鄉金
    黑貓茶藝館附近，並於同日稍後，以一手交錢一手交貨之方
    式，在上開地點由林錦昌以1,000元之價格販賣海洛因1小包
    給林明生，並收取1,000元成交。
  3.林明生於99年2月19日22時10分59秒，持用0000000000門號
    撥給持用0000000000門號行動電話之林錦昌，以「過來泡茶
    」「茶米2000給我1斤」等暗語，向林錦昌表示欲購買海洛
    因（通話內容詳如附表三編號所示），相約在雲林縣崙背
    鄉金黑貓茶藝館附近，並於同日稍後，由林錦昌在前開地點
    ，以一手交錢一手交貨之方式，將海洛因1小包販賣給林明
    生，並得款2,000元。
(七)、販賣第一級毒品海洛因予丁乙：
    丁乙於99年2月27日16時17分23秒，持用0000000000門號
    行動電話撥給林錦昌持用之0000000000門號行動電話聯絡，
    以「我要抓一隻蜘蛛」為暗語，向林錦昌表示欲購買海洛因
    （通話內容詳如附表三編號所示），並於同日稍後，兩人
    相約在雲林縣麥寮鄉麥寮國中附近，以一手交錢一手交貨之
    方式，由林錦昌將海洛因1小包以1,000元之價格販賣給丁乙
    。
(八)、販賣第一級毒品海洛因予林順良：
  1.林順良於99年3月6日10時27分30秒、32分23秒，持用之持用
    0000000000行動電話撥給林錦昌所持用之0000000000門號行
    動電話，以「小瓶的」「半天」為暗語，表示欲向林錦昌購
    買海洛因，並相約在雲林縣麥寮鄉麥寮國中交易（通話內容
    詳如附表三編號所示），並於同日稍後，兩人以一手交錢
    一手交貨之方式，在麥寮國中附近，由林錦昌販賣海洛因1
    小包給林順良，並收取500元成交。
  2.林順良於99年3月6日14時33分3秒、44分46秒、51分46秒，
    以持用0000000000門號之行動電話撥給林錦昌所持用之0000
    000000門號行動電話通聯，約定購買海洛因之數量、地點後
    （通話內容詳如附表三編號所示），兩人在約定之雲林縣
    麥寮鄉麥寮公墓附近，以一手交錢一手交貨之方式，由林錦
    昌販售海洛因1小包給林順良，得款500元。
(九)、販賣第一級毒品海洛因予林銘盛：
    林銘盛於99年2月18日9時50分28秒、11時35分45秒、47分43
    秒，先後以00-0000000及00-0000000等電話撥給林錦昌之00
    00000000門號，暗示欲向林錦昌購買毒品，並聯絡交易地點
    後（通話內容詳如附表三編號所示），於同日稍後，在雲
    林縣麥寮鄉瓦村某紅綠燈柱附近，由林錦昌交付海洛因1
    小包給林銘盛，並向林銘盛收取500元之價金成交。
(十)、販賣第一級毒品海洛因予陳忠志：
  1.陳忠志於99年3月6日9時51分57秒，持用0000000000門號行
    動電話撥給林錦昌所持用之0000000000門號行動電話聯絡後
    （通話內容詳如附表三編號所示），相約在林錦昌位於雲
    林縣麥寮鄉麥津村保安林20號住處內，並於同日稍後，由林
    錦昌先交付售價2,000元之海洛因1小包給陳忠志，陳忠志事
    後前往林錦昌上開住處內支付2,000元給林錦昌，清償完畢
    。
  2.陳忠志於99年3月6日18時15分14秒，持用0000000000門號行
    動電話撥給林錦昌持用之0000000000門號行動電話聯絡後（
    通話內容詳如附表三編號所示），相約在雲林縣麥寮鄉某
    中華電信營業處附近，並於同日稍後，以一手交錢一手交貨
    之方式，在上開地點由林錦昌交付海洛因1小包給陳忠志，
    並向其收取2,000元之價金成交。
  3.林錦昌於99年3月10日9時27分4秒、10時27分55秒、29分27
    秒，以持用之0000000000門號行動電話與持用0000000000門
    號行動電話之陳忠志聯絡交易後（通話內容詳如附表三編號
    所示），相約在雲林縣麥寮鄉某間中華電信營業處附近，
    並於同日稍後，由林錦昌在該處先交付售價2,000元之海洛
    因1小包給陳忠志，陳忠志於同日17時許前往林錦昌住處內
    清償2,000元之款項。
  4.陳忠志於99年3月12日17時16分23秒、23分5秒，持用000000
    0000門號行動電話撥給林錦昌持用之0000000000門號行動電
    話聯絡購買海洛因之數量、地點後（通話內容詳如附表三編
    號所示），於同日稍後，在雲林縣麥寮鄉某中華電信營業
    處前之紅綠燈柱附近，以一手交錢一手交貨之方式，由林錦
    昌以2,000元之價額販賣海洛因1小包給陳忠志，並自陳忠志
    處得款2,000元。
(十一)、販賣第一級毒品海洛因予吳文凱：
    吳文凱於99年3月6日11時14分30秒、16分24秒，持用000000
    0000門號行動電話撥給林錦昌所持用之0000000000門號行動
    電話聯絡後（通話內容詳如附表三編號所示），並於同日
    稍後，在雲林縣麥寮鄉○○路某統一超商前，先由林錦昌在
    空香菸盒內裝有售價1,000元之海洛因1小包，放置於該超商
    之圍牆上，再由吳文凱取出盒內毒品後再放置1,000元現金
    於盒內並放回原處之方式完成交易。
(十二)、販賣第一級毒品海洛因予魏秋元：
  1.魏秋元於99年1月14日11時24分29秒，持向他人借用之00000
    00000門號行動電話撥給林錦昌所持用之0000000000門號行
    動電話聯絡，相約在雲林縣麥寮鄉供代廟附近見面（通話內
    容詳如附表三編號所示），並於同日稍後，在上開地點，
    以一手交錢一手交貨之方式，由林錦昌販售海洛因1小包給
    魏秋元，並向其收取1,000元。
  2.林錦昌於99年2月24日15時29分33秒，以持用之0000000000
    門號行動電話與持用0000000000門號之魏秋元聯絡後（通話
    內容詳如附表三編號所示），並於同日稍後，相約在雲林
    縣麥寮鄉某中華電信營業處之公共電話亭附近見面，由林錦
    昌交付海洛因1小包給魏秋元，並向魏秋元收取價金500元，
    雙方達成交易買賣。
  3.魏秋元於99年3月10日16時1分43秒，持用00-0000000號電話
    撥給持用之0000000000門號行動電話之林錦昌，約定購買海
    洛因金額、地點後（通話內容詳如附表三編號所示），並
    於同日稍後，兩人依約前往雲林縣麥寮鄉施厝寮某全家便利
    超商附近見面，林錦昌將海洛因1小包交付與魏秋元，並收
    取2,500元之價金成交。
  4.魏秋元99年3月12日11時48分17秒，持用00-0000000號電話
    撥給持用0000000000門號行動電話之林錦昌聯絡，以「1瓶
    小瓶」為暗示，欲向林錦昌購買海洛因（通話內容詳如附表
    三編號所示），並於同日稍後，相約在雲林縣麥寮鄉某中
    華電信營業處之公共電話亭附近，由林錦昌交付海洛因1小
    包給魏秋元，並當場收取500元之價金，完成買賣交易。
二、林錦昌與許瑞田共同基於販賣第一級毒品海洛因、第二級毒
    品甲基安非他命以牟利之犯意聯絡，由林錦昌放置海洛因、
    甲基安非他命在許瑞田處，許瑞田再持林錦昌所有之內含門
    號0000000000號〈門號申設人為蔡林阿好〉行動電話及其所
    有0000000000號〈門號申設人為蔡文堂〉行動電話各1支作
    為販賣毒品之聯絡工具，由許瑞田接聽購毒者來電後前往約
    定地點從事毒品交易，交易所得則待寄放之海洛因及甲基安
    非他命售罄後，彙整交付予林錦昌，許瑞田因此獲有林錦昌
    無償提供甲基安非他命施用之利益之分工模式，先後為下列
    行為：
(一)、販賣第一級毒品海洛因予林信村：
    許瑞田於99年1月21日21時35分18秒、41分32秒，以持用之0
    000000000門號行動電話與持用0000000000門號之林信村相
    互聯絡後（通話內容詳如附表四編號１所示），並於同日稍
    後，相約在雲林縣麥寮鄉衛生所前見面，由許瑞田在約定地
    點將海洛因1小包交付給林信村，並向林信村收取500元之價
    金成交。
(二)、販賣第一級毒品海洛因予林銘盛：
    林銘盛於99年1月28日18時51分57秒、19時32分30秒、20時
    27分27秒、41分42秒，持用00-0000000號電話與持用000000
    0000門號行動電話之許瑞田聯絡後（通話內容詳如附表四編
    號２所示），相約在雲林縣麥寮鄉○○村○道路旁見面，由
    林銘盛先支付500元之價款給許瑞田，許瑞田再於當日20時
    42分28秒後之某時許，將海洛因交付1包給林銘盛，以此方
    式完成交易。
(三)、販賣第一級毒品海洛因予張家龍：
  1.許瑞田於99年1月17日13時27分45秒，以持用之0000000000
    門號行動電話與持用0000000000門號之張家龍聯絡交易海洛
    因之數量、地點後（通話內容詳如附表四編號３所示），並
    於同日稍後，由許瑞田前往張家龍位在雲林縣麥寮鄉○○村
    ○○路332之2號住處門外見面，由張家龍支付500元之價款
    給許瑞田，許瑞田旋將海洛因1小包交給張家龍，雙方完成
    交易。
  2.張家龍於99年1月17日14時17分18秒，以持用之0000000000
    門號行動電話與持用0000000000門號之許瑞田聯絡後（通話
    內容詳如附表四編號４所示），並於同日稍後，相約在雲林
    縣麥寮鄉○○村○道17線某加油站附近碰面，由張家龍支付
    價金500元給許瑞田，許瑞田旋將海洛因1小包交給張家龍，
    雙方完成交易。
(四)、販賣第一級毒品海洛因予蔡育琳：
  1.蔡育琳於99年1月17日12時1分1秒、12時11分29秒，以持用
    0000000000門號行動電話撥給持用0000000000門號之許瑞田
    聯絡後（通話內容詳如附表四編號５所示），並於同日稍後
    ，相約在雲林縣麥寮鄉○道路旁，以一手交錢一手交貨之方
    式，由許瑞田在上開地點將海洛因1小包交給蔡育琳，蔡育
    琳並當場支付1,000元價金。
  2.蔡育琳於99年1月18日8時39分7秒，持用0000000000門號行
    動電話與持用0000000000門號之許瑞田聯絡，以「有要來嗎
    」「50」為暗語，表示欲向許瑞田購買海洛因後（通話內容
    詳如附表四編號６所示），並於同日稍後，相約在雲林縣麥
    寮鄉○○村○○○○道路旁由許瑞田在上開地點將海洛因1
    小包交付給蔡育琳，蔡育琳則支付500元，雙方達成買賣交
    易。
  3.蔡育琳於99年1月20日15時45分20秒，持用0000000000門號
    行動電話與持用0000000000門號之許瑞田聯絡，約定購買海
    洛因之價格、數量後（通話內容詳如附表四編號７所示），
    並於同日稍後，相約在雲林縣麥寮鄉橋頭村某加油站附近，
    以一手交錢一手交貨之方式，由許瑞田交付海洛因1小包給
    蔡育琳，蔡育琳當場支付1,000元之價金給許瑞田。
(五)、販賣第二級毒品甲基安非他命予蔡育琳：
    蔡育琳於99年1月20日20時4分39秒、12分22秒、15分47秒，
    持用0000000000門號行動電話撥給0000000000門號之許瑞田
    聯絡，以「查埔工」「一天」等暗語，表示欲向許瑞田購買
    甲基安非他命後（通話內容詳如附表四編號８所示），並於
    同日稍後，相約在雲林縣麥寮鄉○○村○道路旁，以一手交
    錢一手交貨之方式，由蔡育琳交付1,000元給許瑞田，向其
    購得甲基安非他命1小包。
(六)、販賣第二級毒品甲基安非他命予丁進章：
    丁進章於99年2月1日17時46分9秒、18時7分41秒，持用0000
    000000門號行動電話與持用0000000000門號之許瑞田聯絡後
    （通話內容詳如附表四編號９所示），並於同日稍後，相約
    在雲林縣麥寮鄉橋頭村某紅綠燈柱附近見面，由許瑞田販賣
    甲基安非他命1小包給丁進章，售價1,000元，雙方一手交錢
    一手交貨。
三、林錦昌與林承志共同基於販賣第一級毒品海洛因以營利之犯
    意聯絡，於99年3月9日20時24分30秒、44分29秒，由林錦昌
    以持用之0000000000門號行動電話撥打給持用0000000000門
    號行動電話之林承志，指示林承志前往陳忠志位於雲林縣麥
    寮鄉○○村○○路○段2號之住處附近，將售價2,000元之海
    洛因交給陳忠志（通話內容詳如附表五編號１、２所示），
    林錦昌並於同日20時28分31秒以持用之0000000000門號行動
    電話撥打給持用0000000000門號行動電話之陳忠志，要求陳
    忠志走出住處外等待林承志（通話內容詳如附表五編號３所
    示）。嗣於同日稍後，林承志前往陳忠志上開住處交付海洛
    因1包給陳忠志，陳忠志再於不詳時、地向林錦昌清償上開
    積欠之2,000元款項。
四、嗣於99年3月23日9時40分許，經警持臺灣雲林地方法院核發
    之99年度聲搜字第149號搜索票前往林錦昌位在雲林縣麥寮
    鄉麥津村保安林20號住處及其使用之車牌號碼0056-XU號自
    用小客車內執行搜索，扣得如附表二所示之物。另林錦昌、
    林承志於偵查中及審判中均自白上開犯行。
五、案經海岸巡防總局中部地區巡防局及彰化縣警察局芳苑分局
    報告臺灣雲林地方法院檢察署檢察官偵查起訴。
    理  由
壹、程序方面：
一、本院100年度上訴字第613號、100年度上訴字第614號案件，
    有關被告林錦昌部分，為刑事訴訟法第7條第1款一人犯數罪
    之相牽連案件，本院予以合併審理及裁判，先予敘明。
二、證據能力之認定：
(一)、被告林錦昌持用0000000000號、0000000000號、0000000000
    號行動電話與如附表三所示之證人即同案被告林承志、證人
    丁進章、丁士釗、林明生、丁乙、林順良、林銘盛、陳忠
    志、吳文凱、魏秋元通話之通訊監察譯文；本案共犯許瑞田
    持用0000000000號、0000000000號行動電話與如附表四所示
    之證人林信村、林銘盛、張家龍、蔡育琳、丁進章通話之通
    訊監察譯文；被告林錦昌持用0000000000號行動電話與被告
    林承志持用0000000000號行動電話通話如附表五編號１、２
    所示之通訊監察譯文，被告林錦昌持用0000000000號行動電
    話與如附表五編號３所示之證人陳忠志通話之通訊監察譯文
    ，均係偵查機關依憑臺灣雲林地方法院核發之通訊監察書所
    為對於被告林錦昌、共犯許瑞田所持上開行動電話進行通訊
    監察，並依通訊監察錄音內容製作通訊監察譯文，此有臺灣
    雲林地方法院98年聲監字第506號通訊監察書、99年聲監續
    字第26號通訊監察書（見海岸巡防總局中部地區巡防局刑案
    偵查卷宗第98至101頁）、99年聲監字第13號通訊監察書（
    見聲監字第16號卷第79頁）、99年聲監字第47號通訊監察書
    （見聲監字第171號卷第5頁）、99年聲監續字第51號通訊監
    察書（見聲監字第172號卷第6頁）、99年聲監字第65號通訊
    監察書、99年聲監續字第89號通訊監察書（見聲監字第173
    號卷第6頁、第50頁）影本各1份及如附表三至五所示之通訊
    監察譯文在卷可憑。而此部分通訊監察錄音係偵查機關循法
    定通訊監察程序取得，且檢察官、被告及辯護人對於員警依
    通訊監察錄音內容所製作之通訊監察譯文，均表示對於證據
    能力無意見，同意列為證據（見本院100年度上訴字第613號
    卷〈下稱本院卷〉第91至94頁），是以上開通訊監察所取得
    之錄音內容及所衍生之通訊監察譯文，均得作為本案之證據
    。
(二)、又按被告以外之人於審判外之陳述，雖不符刑事訴訟法第15
    9條之1至第159條之4之規定，而經當事人於審判程序同意作
    為證據，法院審酌該言詞陳述或書面陳述作成時之情況，認
    為適當者，亦得為證據；又當事人、代理人或辯護人於法院
    調查證據時，知有第159條第1項不得為證據之情形，而未於
    言詞辯論終結前聲明異議者，視為有前項之同意，同法第15
    9條之5定有明文。查本案其餘所引用具有傳聞性質之證據，
    本院準備程序及審判程序提示予檢察官、被告及其辯護人均
    表示對於證據能力無意見，同意列為證據（見本院卷第87至
    94頁、第107至114頁），經審酌上開證據製作時之情況，並
    無違法不當之情事，認為以之作為證據應屬適當，且採納為
    證據，尚無礙被告於程序上之彈劾詰問權利，而認上開證據
    合於刑事訴訟法第159條之5等規定，應有證據能力。至其餘
    非供述證據均經法定程序取得，無不得為證據之情形，自亦
    有證據能力，合先敘明。
貳、認定犯罪事實所憑之證據及理由：
一、上揭事實欄一(一)至(十二)（即被告林錦昌單獨販賣第一級毒品海
    洛因給林承志2次、丁進章4次、丁士釗7次、林明生3次、丁
    乙1次、林順良2次、林銘盛1次、陳忠志4次、吳文凱1次
    、魏秋元4次及單獨販賣第二級毒品甲基安非他命給林承志1
    次、丁進章1次部分）之事實，業據被告林錦昌於偵查中、
    原審及本院審理時坦承不諱（見海岸巡防總局中部地區巡防
    局刑案偵查卷宗第1至10頁，偵字第1505號卷第20至23頁、
    第70頁，彰化縣警察局芳苑分局刑事偵查卷宗第6頁，偵字
    第1774號卷第4至8頁、第14頁，原審聲羈字第119號卷第9至
    13頁，原審訴字第479號卷第22至25頁，原審訴字第701號卷
    第57頁、第105頁反面及第158頁反面，本院卷第114至118頁
    ），核與證人即同案被告林承志（見偵字第1505號卷第51至
    52頁）、丁士釗（見偵字第1505號卷第37至39頁）、證人丁
    進章（見他字卷第65號卷(一)第158至159頁）、林明生（見他
    字卷第65號卷(一)第119至121頁）、丁乙（見他字卷第65號
    卷(一)第140至142頁）、林順良（見他字卷第65號卷(一)第149
    至150頁）、林銘盛（見偵字第2775號卷第134至135頁）、
    陳忠志（見他字卷第65號卷(二)第130至133頁，偵字第2775號
    卷第154至156頁）、吳文凱（見他字卷第65號卷(二)第155至1
    57頁）、魏秋元（見他字卷第65號卷(二)第167至170頁，偵字
    第2775號卷第136至137頁）等人於檢察官面前以證人身分具
    結後所為證述情節相符，並有原審法院98年度聲監字第506
    號、99年度聲監字第13號、第65號、99年度監續字第26號、
    第51號、第89號通訊監察書（見海岸巡防總局中部地區巡防
    局刑案偵查卷宗第98至101頁、聲監字第16號卷第79頁、聲
    監字第172號卷第6頁、聲監字第173號卷第6頁、第50頁）暨
    通訊監察譯文各1份（內容及出處均詳如附表三所示）在卷
    足憑，復有附表二編號１至５所示之扣案物可資佐證，堪認
    被告林錦昌此部分自白與事實相符，堪予採信。又事實欄一
    (三)1.至2.所示被告林錦昌2次販賣海洛因給丁進章部分，已
    據被告林錦昌陳稱該2次販賣給丁進章之價金均未收到等語
    （見原審訴字第479號卷第25頁），參以被告林錦昌於99年1
    月30日14時42分許與證人丁進章之通話中曾對丁進章表示「
    正常是沒有讓人家欠那麼多」等情（詳如附表三編號５所示
    ），堪信被告林錦昌前揭所述應屬真實可採。從而，被告林
    錦昌上開單獨販賣海洛因、甲基安非他命之犯行，洵堪認定
    。
二、上揭事實欄二(一)至(六)所示被告林錦昌與同案被告許瑞田共同
    於前揭時、地，以前述價格，販賣海洛因給林信村1次、林
    銘盛1次、張家龍2次、蔡育琳3次及販賣甲基安非他命給蔡
    育琳、丁進章各1次，且均完成交易之事實，業據被告林錦
    昌於偵查中、原審及本院審理時供承不諱（見偵字第2775號
    卷第172至173頁，原審訴字第479號卷第22至25頁，原審訴
    字第701號卷第57頁、第105頁反面及第158頁反面，本院卷
    第118頁反面至第120頁正面），核與證人即同案被告許瑞田
    （見他字卷第65號卷(一)第14至34頁，偵字第2775號卷第143
    至144頁、第168至171頁，原審訴字第701號卷第57頁、第12
    5頁反面及第158頁反面）、證人林信村（見他字卷第65號卷
    (一)第98至100頁）、林銘盛（見他字卷第65號卷(一)第168至17
    0頁）、張家龍（見他字卷第65號卷(二)第119至121頁）、蔡
    育琳（見他字卷第65號卷(一)第177至179頁）及丁進章（見他
    字卷第65號卷(一)第158至159頁）等人證述情節相符，並有原
    審法院99年度聲監字第13號、第47號通訊監察書（見聲監字
    第16號卷第79頁、聲監字第171號卷第5頁）暨通訊監察譯文
    各1份（內容及出處均詳如附表四所示）在卷可參，而被告
    林錦昌先將毒品放置同案被告許瑞田處，再伺機由同案被告
    許瑞田出面販賣給上述證人，是其2人就上開毒品交易之犯
    行間，有犯意聯絡與行為分擔，應屬共同正犯無訛。綜上，
    被告林錦昌前開自白均與事實相符，皆可採為認定其犯罪之
    證據，是以被告林錦昌與同案被告許瑞田共同販賣第一級毒
    品海洛因及第二級毒品甲基安非他命之犯行，應堪認定。
三、上揭事實欄三所示被告林錦昌與被告林承志共同販賣海洛因
    予陳忠志之事實，業據被告林錦昌於偵查中、原審及本院審
    理時自白不諱（見偵字第2775號卷第172至173頁，原審訴字
    第701號卷第57頁、第105頁反面及第158頁反面，本院卷第1
    20頁），另被告林承志亦於偵查中及原審審理時（見彰化縣
    警察局芳苑分局刑事偵查卷宗(一)第70至78頁，偵字第2775號
    卷第137至138頁、第164至166頁，原審訴字第701號卷第57
    頁、第158頁反面）供承在卷，核與證人陳忠志在檢察官面
    前以證人身分所為之證述情節相符（見他字卷第65號卷(二)第
    133頁，偵字第2775號卷第154至156頁），並有原審法院99
    年度聲監續字第89號通訊監察書（見聲監字第173號卷第50
    頁）暨通訊監察譯文各1份（內容及出處均詳如附表五所示
    ）在卷足佐，堪信證人陳忠志證述其於99年3月9日該次係撥
    電話給被告林錦昌表示欲購買海洛因，並由林錦昌指示林承
    志至其住處交付與之等情為真。被告林承志嗣於本院審理時
    雖辯稱：伊有接到林錦昌電話，叫伊拿東西給陳忠志，但伊
    不知為何物云云；然查：稽之如附表五編號１、２所示通訊
    監察譯文，被告林承志持用0000000000號行動電話撥打被告
    林錦昌持用0000000000號行動電話時，先表示剛才因其父親
    在其身旁，故不敢接被告林錦昌先前打來之電話，嗣再回撥
    電話給被告林錦昌詢問有何事等情，足見被告林承志知悉被
    告林錦昌電話中欲談論之事，應係隱諱之事。又參以被告林
    錦昌在電話中係以毒品交易者習用之暗語「二個大的」、「
    一個小的」，交待被告林承志將東西交給證人陳忠志，其後
    被告林承志再次撥打被告林錦昌之行動電話時，復告知被告
    林錦昌有關陳忠志之貨款改天再付，且對於被告林錦昌在電
    話中表示說送「二個大的」、「一個小的」，亦回稱「好，
    我知道」，均足印證被告林承志於偵查中自承其依被告林錦
    昌之指示交付毒品予陳忠志之好處，是伊向被告林錦昌買毒
    品時，被告林錦昌會多給一點等情（見偵字第2775號卷第16
    5頁），堪認被告林承志確實有與被告林錦昌共同販賣第一
    級毒品海洛因之犯意聯絡，並知悉其依被告林錦昌指示交付
    予證人陳忠志之物係毒品海洛因無誤。況且，被告林承志曾
    多次向被告林錦昌購買海洛因或甲基安非他命（詳如事實欄
    一之(一)、(二)所示），實無誤認或不知之理，是其事後翻異前
    供，辯稱：伊不知交付陳忠志之物為毒品海洛因云云，應屬
    卸責之詞，不足採信。綜合上開調查證據之結果，被告林錦
    昌於偵查中、原審及本院審理時，被告林承志於偵查中及原
    審審理時之前開自白均與事實相符，堪予採信。從而，被告
    林錦昌、林承志共同販賣第一級毒品海洛因予陳忠志，堪以
    認定。
四、按販賣毒品，不以得利為要件，縱未得利，亦無妨於犯罪之
    成立（最高法院18年上字第767號判例參照）；另販賣毒品
    之所謂販賣行為，係行為人基於營利之目的，而販入或賣出
    毒品而言。販賣毒品者，其主觀上須有營利之意圖，且客觀
    上有販賣之行為，即足構成，至於實際上是否已經獲利，則
    非所問。即於有償讓與他人之初，係基於營利之意思，並著
    手實施，而因故無法以高於購入之原價出售，最後不得不以
    原價或低於原價讓與他人時，仍屬販賣行為。必也始終無營
    利之意思，縱以原價或低於原價有償讓與他人，方難謂為販
    賣行為，而僅得以轉讓罪論處（最高法院93年度台上字第16
    51號、94年度台上字第5317號判決參照）。次按海洛因、甲
    基安非他命分係毒品危害防制條例第2條第2項第1款、第2款
    所定之第一、二級毒品，物稀價昂，政府查緝甚嚴，對於販
    賣毒品者尤科以重度刑責，其持有販賣者，苟非有利可圖，
    當不願甘冒法律制裁之風險予以販賣；又按販賣毒品乃違法
    行為，非可公然為之，亦無公定價格，且容易分裝並增減份
    量，而每次買賣之價量，輒因買賣雙方關係之深淺、資力、
    需求量及對行情之認知、來源是否充裕、品質是否較佳、查
    緝是否嚴緊、購買者被查獲時供出購買對象之風險評估等因
    素，而異其標準，非可一概而論，而販賣毒品之利得，除被
    告坦承犯行或價量俱臻明確外，委難察得實情，販賣之人從
    價差或量差中牟利之方式雖異，其意圖營利之販賣行為則同
    一。以本件而論，雖無法明確計算被告林錦昌分別單獨或共
    同販賣如犯罪事實欄一至三所示各該毒品海洛因、甲基安非
    他命可得之利潤，然被告林錦昌取得毒品之成本需費不貲，
    且林錦昌與犯罪事實欄一至三所示之購毒者均無特別深厚或
    親密之交情，自無平價轉讓毒品自負風險之理，足認被告林
    錦昌販賣各該毒品海洛因、甲基安非他命，無非係欲藉以從
    中賺取差價。另被告林承志自承依被告林錦昌之指示交付毒
    品予陳忠志之好處，是伊向被告林錦昌買毒品時，被告林錦
    昌會多給一點等情（見偵字第2775號卷第165頁），及同案
    被告許瑞田則自承與林錦昌共同販賣可獲得免費施用毒品之
    利益（見偵字第2775號卷第144頁）。從而，被告林錦昌、
    被告林錦昌與同案被告許瑞田、被告林錦昌與被告林承志等
    人間分別單獨或共同販賣毒品給購毒者時，主觀上確均有從
    販賣毒品中賺取差額利潤圖利或其他利益之意圖，要無疑義
    。
五、又按現行刑法關於正犯、從犯之區別，本院所採見解，係以
    其主觀之犯意及客觀之犯行為標準，凡以自己犯罪之意思而
    參與犯罪，無論其所參與者是否犯罪構成要件之行為，皆為
    正犯，其以幫助他人犯罪之意思而參與犯罪，其所參與者，
    苟係犯罪構成要件之行為，亦為正犯，必以幫助他人犯罪之
    意思而參與犯罪，其所參與者又為犯罪構成要件以外之行為
    ，始為從犯（最高法院25年上字第2253號判例足資參照）。
    查本案被告林承志為獲得向被告林錦昌購買毒品時，被告林
    錦昌會多給一點毒品之好處，依被告林錦昌之指示，以賣方
    身分交付第一級毒品海洛因與買方即購毒之陳忠志，是其與
    被告林錦昌基於販賣第一級毒品海洛因之犯意聯絡，參與販
    賣第一級毒品犯罪交付毒品之構成要件行為，自應論以共同
    正犯，而非幫助犯至明。被告林承志辯護意旨所稱：被告林
    承志係幫助被告林錦昌送毒品，不無幫助犯規定之適用等語
    ，委非可採。
六、另按文獻CLARK'S ISOLATION AND IDENTIFICATION OF DRUG
    S一書之記載：人體施用安非他命後，主要代謝物中有未改
    變形態之安非他命，而無甲基安非他命；而人體施用甲基安
    非他命後，在主要代謝物中未改變形態之甲基安非他命佔施
    用劑量達百分之43，而安非他命則約為百分之5，依據前述
    情形，可由尿液檢驗結果研判係施用安非他命或甲基安非他
    命，安非他命在國內取得不易，施用情形較少，尿液檢驗結
    果係甲基安非他命陽性者佔大多數，此有法務部調查局93年
    5月4日調科壹字第09362413980號函意旨可參《參見司法院
    編印之「法官辦理刑事案件參考手冊(一)」第168頁》。查本
    件扣得被告林錦昌持有之顆粒2包，經送驗結果均含有甲基
    安非他命成分（見附表二編號２備註欄所示），是依上開說
    明，足認被告林錦昌與同案被告許瑞田等人所販售之毒品應
    為甲基安非他命無訛。惟按安非他命係屬毒品危害防制條例
    第2條第2項第2款所列之第二級毒品，甲基安非他命則屬同
    條項款附表（即其附表二編號89）所載之相類製品，依行政
    院衛生署管制藥品管理局之相關函釋，二者雖多為硫酸鹽或
    鹽酸鹽，可溶於水，為白色、略帶苦味之結晶，但使用劑量
    及致死劑量，仍屬有別，且目前國內發現者似都為甲基安非
    他命之鹽酸鹽《參見司法院編印之「法官辦理刑事案件參考
    手冊(一)」第282頁、第292頁、第293頁》，可見安非他命與
    甲基安非他命，係毒性有差別之第二級毒品（最高法院97年
    度台上字第4536號判決意旨參照）。準此，檢察官起訴書所
    記載本案被告林錦昌、許瑞田所販賣之毒品種類為「安非他
    命」，應係「甲基安非他命」之誤繕，併此敘明。
七、綜上所述，被告林錦昌所為如事實欄一(一)至(十二)所示單獨販賣
    第一級毒品海洛因、第二級毒品甲基安非他命之犯行，又與
    同案被告許瑞田所為如事實欄二(一)至(六)所示共同販賣第一級
    毒品海洛因、第二級毒品甲基安非他命之犯行，又與被告林
    承志所為如事實欄三所示共同販賣第一級毒品海洛因之犯行
    ，事證明確，均堪認定，應依法論科。
、論罪科刑之理由：
一、核被告林錦昌就事實欄一(一)1.至2.、(三)1.至4.、(五)1.至7.、
    (六)1.至3.、(七)、(八)1.至2.、(九)、(十)1.至4.、(十一)、(十二)1.至4.、
    事實欄二(一)、(二)、(三)1.至2.、(四)1.至3.、及事實欄三所為，
    均係犯毒品危害防制條例第4條第1項之販賣第一級毒品罪；
    就事實欄一(二)、(四)、事實欄二(五)、(六)所為，均係犯毒品危害
    防制條例第4條第2項之販賣第二級毒品罪。另核被告林承志
    就事實欄三所為，係犯毒品危害防制條例第4條第1項之販賣
    第一級毒品罪。又被告林錦昌與同案被告許瑞田間，就上開
    事實欄二(一)至(六)所示之犯行；以及被告林錦昌與林承志間，
    就上開事實欄三所示之犯行，有犯意聯絡與行為分擔，應依
    刑法第28條之規定論以共同正犯。被告林錦昌各次單獨或與
    同案被告許瑞田共同販賣第一級毒品海洛因、第二級毒品甲
    基安非他命、或與被告林承志共同販賣第一級毒品海洛因前
    ，分別持有或共同持有第一級毒品海洛因或第二級毒品甲基
    安非他命之低度行為，應為其販賣或共同販賣第一級毒品海
    洛因或第二級毒品甲基安非他命之高度行為所吸收，均不另
    論罪。被告林錦昌所為事實欄一(一)1.至2.、(三)1.至4.、(五)1.
    至7.、(六)1.至3.、(七)、(八)1.至2.、(九)、(十)1.至4.、(十一)、(十二)1.
    至4.、事實欄二(一)、(二)、(三)1.至2.、(四)1.至3.及事實欄三之
    37次販賣第一級毒品海洛因行為以及事實欄一(二)、(四)、事實
    欄二(五)、(六)之4次販賣第二級毒品甲基安非他命行為，犯意
    各別，行為各自獨立，應分論併罰。
二、按犯第4條至第8條、第10條或第11條之罪，供出毒品來源，
    因而查獲其他正犯或共犯者，減輕或免除其刑，毒品危害防
    制條例第17條第1項定有明文。查被告林錦昌販賣第二級毒
    品犯行遭查獲後，於99年4月20日向員警供稱其係向許志文
    購買毒品，並提供許志文持用販賣毒品門號0000000000號行
    動電話，嗣經臺灣雲林地方法院檢察署檢察官依法實施通訊
    監察後，發現許志文確實有販賣毒品之犯行，並由該署以99
    年度偵字第4720號分案偵辦中，有被告林錦昌於99年4月20
    日之警詢筆錄、臺灣雲林地方法院檢察署99年11月30日99年
    度蒞字第1863號補充理由書暨該署檢察官99年度偵字第4384
    、4536、4537、4538、4539、5920號起訴書各1份在卷可按
    （見彰化縣警察局芳苑分局刑事偵查卷宗第25至26頁、原審
    訴字第701號卷第89至91頁），堪認被告林錦昌供出毒品來
    源，因而查獲其他正犯即許志文販賣第二級毒品犯行，爰依
    毒品危害防制條例第17條第1項規定，就被告林錦昌前揭事
    實欄一(二)、(四)、事實欄二(五)、(六)所示之犯行，均減輕其刑。
    被告林錦昌及辯護意旨雖主張被告林錦昌關於販賣第一級毒
    品海洛因部分，應併依毒品危害防制條例第17條第1項規定
    減輕其刑云云；惟查：審究毒品危害防制條例第17條第1項
    規定之立法意旨，應重在鼓勵具體供出其上游販毒者，俾資
    追查該毒梟前手及其上游毒品，以杜絕毒品之蔓延與氾濫為
    目的。是依毒品危害防制條例第4條之規定，既按毒品之成
    癮性、濫用性及對社會之危害性，分列第一級毒品、第二級
    毒品、第三級毒品、第四級毒品不同罪質之犯罪行為，對照
    同條例第17條第1項及其立法目的，自應分別被告所犯第4條
    第1項至第4項所示各該項不同毒品之罪，因供出其各該項毒
    品之來源，因而破獲者，始得對應被告所犯第4條第1項至第
    4項所示各該項不同毒品之犯罪而減輕或免除其刑，以達到
    避免該毒品之來源者復行散布毒品而戕害國人身體健康之規
    範目的，故非謂被告一旦供出其中一項毒品來源，因而查獲
    該項毒品之其他正犯或共犯者，即得於他項毒品之犯罪亦獲
    得減輕或免除其刑之利益。而稽之卷內資料，被告林錦昌販
    賣第一級毒品犯行遭查獲後，並無因其供出第一級毒品之來
    源而查獲其他正犯或共犯之情事，是其販賣第一級毒品之犯
    行，自無毒品危害防制條例第17條第1項規定之適用，至為
    灼然。
三、又按毒品危害防制條例第17條第2項規定「犯第4條至第8條
    之罪於偵查及審判中均自白者，減輕其刑。」依此規定，係
    指偵查及審判中均有自白犯罪而言。故於偵查及審判中縱曾
    一度或數度否認犯罪，但僅須於偵查及審判中各有一次（或
    一次以上）自白，即符合上開減輕其刑之規定（最高法院10
    0年台上字第3611號判決參照）。被告林錦昌於偵查、原審
    及本院審判時均自白犯罪，被告林承志於偵查及原審審判中
    均自白犯罪，業如前述，是其等所犯上開各罪均應依毒品危
    害防制條例第17條第2項之規定，減輕其所犯各罪之刑。再
    刑法第66條規定「有期徒刑、拘役、罰金減輕者，減輕其刑
    至二分之一。但同時有免除其刑之規定者，其減輕得減至三
    分之二」，另同法第71條第2項規定「有二種以上之減輕者
    ，先依較少之數減輕之」。故就被告林錦昌前開事實欄一(二)
    、(四)、事實欄二(五)、(六)所示之犯行，依刑法第71條第2項、
    第70條規定，先依毒品危害防制條例第17條第2項規定減輕
    其刑，再依同法條第1項規定遞減輕其刑。
四、再按刑之量定，為求個案裁判之妥當性，法律固賦予法院裁
    量權，但此項裁量權之行使，除應依刑法第57條規定，審酌
    行為人及其行為等一切情狀，為整體之評價，並應顧及比例
    原則與平等原則，使罪刑均衡，輕重得宜，以契合社會之法
    律感情。且販賣毒品之人，其原因動機不一，犯罪情節未必
    盡同，或有大盤毒梟者，亦有中、小盤之分，甚或僅止於吸
    毒者友儕間為求互通有無，其販賣行為所造成危害社會之程
    度自屬有異，法律科處此類犯罪，所設之法定最低本刑卻相
    同，不可謂不重。倘依其情狀處以有期徒刑，即足以懲儆，
    並可達防衛社會之目的者，自非不可依客觀之犯行與主觀之
    惡性二者加以考量其情狀，是否有可憫恕之處，適用刑法第
    59條之規定酌量減輕其刑，期使個案裁判之量刑，能斟酌至
    當，符合比例原則（最高法院95年台上字第788號判決意旨
    參照）。又適用刑法第59條酌量減輕其刑時，並不排除同法
    第57條所列舉10款事由之審酌（最高法院70年度第6次刑事
    庭會議決議參照）。再者，刑法第59條之酌量減輕其刑，必
    於犯罪情狀顯可憫恕，且於法律上已別無其他應減輕或得減
    輕其刑之事由，而認如宣告法定最低度之刑猶嫌過重者，始
    有其適用（最高法院86年台上字第3404號判決意旨參照）。
    基上，本院審酌被告林錦昌、林承志2人販賣第一級毒品海
    洛因犯行部分，被告林錦昌販賣海洛因之交易金額扣除丁進
    章賒帳部分總計僅有45,500元，所得非鉅；被告林承志販賣
    毒品之對象僅有陳忠志1人，次數僅有1次，其係為獲取購買
    毒品時數量較多之利益而聽從被告林錦昌之指示前往交易；
    衡酌其等販賣毒品之惡性與情節均與「中盤」或「大盤」毒
    梟有重大差異，且被告林錦昌、林承志2人均有施用毒品前
    科，有臺灣高等法院被告前案紀錄表在卷可參，足見其等應
    是飽受毒癮折磨，為確保自身施用毒品無虞才鋌而走險步上
    販賣一途，犯罪情狀尚堪憫恕，若就被告林錦昌、林承志所
    犯販賣第一級毒品罪依毒品危害防制條例第17條第2項減輕
    其刑後，處以法定最低本刑（15年以上有期徒刑），均仍嫌
    過重，有傷一般人民對法律之情感，爰均依刑法第59條之規
    定酌減其等所犯販賣第一級毒品各罪之刑，並就此部分依法
    遞減之。至於被告林錦昌及辯護意旨另主張被告林錦昌販賣
    第二級毒品部分所得甚少，亦應依刑法第59條規定酌減其刑
    云云；惟查，適用刑法第59條規定，既須符合(1)犯罪之情狀
    顯可憫恕(2)科以最低度刑仍嫌過重之要件，揆諸毒品危害防
    制條例第4條第2項之規定，販賣第二級毒品之法定本刑為無
    期徒刑或7年以上有期徒刑，得併科新臺幣1千萬元以下之罰
    金。而被告林錦昌販賣第二級毒品甲基安非他命之犯行部分
    （即附表一編號３、８、、部分），經依毒品危害防制
    條例第17條第2項、第1項遞減其刑後，每罪可量處最低刑度
    為1年2月以上有期徒刑，本院認以被告林錦昌販賣第二級毒
    品甲基安非他命之犯罪情節，並無對被告林錦昌宣告法定最
    低刑度，猶嫌過重之情形存在。因此，被告林錦昌販賣第二
    級毒品甲基安非他命之行為，並不符合刑法第59條酌減其刑
    規定之要件，自無適用之餘地甚明。
五、原審以被告林錦昌所犯販賣第一級毒品、第二級毒品之犯罪
    行為，被告林承志所犯販賣第一級毒品之犯罪行為，均罪證
    明確，因予適用毒品危害防制條例第4條第1項、第2項、第
    17條第1項、第2項、第18條第1項前段、第19條第1項，刑法
    第11條、第28條、第59條、第38條第1項第2款、第51條第5
    款、第9款等規定，並審酌被告林錦昌、林承志2人為本件販
    賣毒品行為，非僅戕害他人身心健康，更可能引發各種犯罪
    ，對國家社會治安之危害非淺，惟其2人於偵查及審判中均
    坦承犯行，犯後態度尚佳，暨考量被告林錦昌自承其係因積
    欠大筆債務而犯下本案；被告林承志則是因己身有施用毒品
    之需求，而聽從被告林錦昌之指示犯下本案；以及被告林錦
    昌為國中畢業、被告林承志為高中肄業之教育程度，暨被告
    林錦昌、林承志2人，均已婚，分別育有2女之家庭狀況等一
    切情狀，分別量處被告林錦昌所犯各罪如附表一所示之刑，
    被告林承志有期徒刑7年6月，並就被告林錦昌部分定應執行
    有期徒刑14年，及依法為下列沒收之諭知，並無違誤。
(一)、按以營利為目的販入毒品，經多次販賣後，持有剩餘毒品被
    查獲，其各次販賣毒品行為，固應併合處罰。惟該持有剩餘
    毒品之低度行為，應僅為最後1次販賣毒品之高度行為所吸
    收，不另論罪。故就該查獲之剩餘毒品，祇能於最後1次之
    販賣毒品罪宣告沒收銷燬，不得於各次販賣毒品罪均宣告沒
    收銷燬（最高法院98年度台上字第738號判決參照）。經查
    ，扣案之海洛因7包（驗餘淨重合計10.56公克〈詳附表二編
    號１所示〉）、甲基安非他命2包（驗餘淨重合計5.5329公
    克〈詳附表二編號２所示〉），屬被告林錦昌所有未及賣出
    之毒品，應依毒品危害防制條例第18條第1項前段之規定，
    於被告林錦昌所犯最後1次販賣第一級毒品罪及第二級毒品
    罪項下宣告沒收銷燬。又包裝毒品之外包裝袋，既經包裝過
    毒品，自有可能沾染物理上無法析離之微量毒品粉末，應將
    該外包裝袋整體視為毒品，併依上述規定諭知沒收銷燬。
(二)、被告林錦昌如附表一編號１至（其中編號４、５除外，由
    丁進章賒欠，尚未得款，已認定如前）所示販賣毒品所得，
    合計50,000元，均未扣案，應依毒品危害防制條例第19條第
    1項規定，於各該主文項下宣告沒收之，如全部或一部不能
    沒收時，以其財產抵償之。其中與許瑞田共同販賣之500元
    、500元、500元、500元、1,000元、500元、1,000元、1,00
    0元、1,000元（即附表一編號至）、與林承志共同販賣
    之2,000元（即附表一編號），各與許瑞田、林承志連帶
    沒收，如全部或一部不能沒收時，各應以其與許瑞田、林承
    志之財產連帶抵償之。另被告林承志與林錦昌共同販賣海洛
    因給陳忠志（即事實欄三部分），該次販賣所得為2,000元
    ，並未扣案，應依毒品危害防制條例第19條第1項規定，於
    被告林承志販賣第一級毒品罪之主文項下宣告與共犯林錦昌
    連帶沒收之，如全部或一部不能沒收時，應以其與共犯林錦
    昌之財產連帶抵償之。
(三)、扣案之TATUNG牌行動電話（含0000000000、0000000000門號
    SIM卡）1支，均為被告林錦昌所有，雖0000000000、000000
    0000門號SIM卡各1枚雖分別係以許聰敏、林杰勝之名義申設
    ，有各該資料查詢單在卷可考（見原審訴字第479號卷第77
    頁，原審訴字第701號卷第135頁），但被告林錦昌供承該SI
    M卡均已歸其所有，無庸返還（見原審訴字第479號卷第25頁
    ，原審訴字第701號卷第169頁），自屬被告林錦昌所有，均
    係供本案單獨販賣海洛因、甲基安非他命聯絡之用，此業據
    被告林錦昌供述明確（見原審訴字第701號卷第180頁反面）
    ，且有前開通訊監察譯文可佐，足認上開之物確均屬供其販
    賣毒品之工具，各應依毒品危害防制條例第19條第1項規定
    ，分別於各該主文項下宣告沒收之。又被告林錦昌亦持TATU
    NG牌行動電話（含0000000000門號SIM卡）1支與被告林承志
    共同犯事實欄三所示販賣海洛因給陳忠志之犯行，基於共犯
    同負全部責任之理論，應依上開條例第19條第1項規定分別
    於被告林錦昌、林承志2人共同犯事實欄三之主文項下宣告
    沒收之。
(四)、未扣案之不詳廠牌行動電話（含0000000000門號SIM卡）1支
    ，其中0000000000門號雖係蔡林阿好所申辦，惟參諸：(1)被
    告林錦昌於99年2月16日19時51分許與證人林明生之對話中
    ，林錦昌對明確向林明生表示「手機（即0000000000門號）
    我拿回來用了」「沒給他用了」（詳如附表三編號所示）
    ；(2)同案被告丁士釗陳稱：0000000000門號是林錦昌提供的
    ，已還給林錦昌等情（見偵字第2775號卷第140頁，原審訴
    字第701號卷第127頁反面）；(3)同案被告許瑞田亦供稱：00
    00000000門號是林錦昌的等語（見原審訴字第701號卷第169
    頁反面）；(4)被告林錦昌亦自承該0000000000門號係伊提供
    給許瑞田（見原審訴字第701號卷第106頁正反面）等情，堪
    認被告林錦昌對該0000000000門號行動電話有處分權，為其
    所有，並供其單獨或與同案被告許瑞田共同販賣毒品所用之
    物，且無證據證明業已滅失，應依毒品危害防制條例第19條
    第1項規定於被告林錦昌2次單獨販賣海洛因給林明生之主文
    項下宣告沒收，如全部或一部不能沒收時，追徵其價額；又
    該門號亦係其與同案被告許瑞田共同販賣海洛因、甲基安非
    他命給林信村、林銘盛、張家龍及蔡育琳（即事實欄二(一)至
    (五)所示部分），基於共犯同負全部責任之理論，亦應依上開
    條例第19條第1項規定於被告林錦昌與同案被告許瑞田2人共
    同犯事實欄二(一)至(五)之主文項下宣告林錦昌、許瑞田連帶沒
    收，如全部或一部不能沒收時，應與許瑞田連帶追徵其價額
    。另不詳廠牌手機（含蔡文堂所申辦之0000000000門號SIM
    卡）1支，業據同案被告許瑞田供陳該SIM卡已歸其所有，無
    庸返還（見原審訴字第701號卷第169頁反面），自屬同案被
    告許瑞田所有，且係供其與被告林錦昌共同犯本案事實欄二
    (六)販賣甲基安非他命給丁進章聯絡之用，有前開通訊監察譯
    文可佐，足認上開之物確屬供其販賣毒品之工具，且無證據
    證明業已滅失，基於共犯同負全部責任之理論，爰依上開條
    例第19條第1項規定於被告林錦昌與同案被告許瑞田共同犯
    事實欄二(六)之主文項下宣告林錦昌、許瑞田連帶沒收，如全
    部或一部不能沒收時，應與許瑞田連帶追徵其價額。
(五)、被告林承志所有之不詳廠牌行動電話1支（含其申辦之門號
    0000000000號SIM卡1枚），為林承志所有，已據林承志自承
    在卷（見原審訴字第701號卷第127頁反面），且供其與被告
    林錦昌聯絡本案事實欄三販賣毒品所用之物，此有附表五所
    示之監察通訊譯文可佐，雖未扣案，然無證據證明業已滅失
    ，基於共犯同負全部責任之理論，應依毒品危害防制條例第
    19條第1項規定分別於林錦昌、林承志2人共同犯事實欄三之
    主文項下宣告林錦昌、林承志連帶沒收，如全部或一部不能
    沒收時，林錦昌應與林承志、林承志應與林錦昌連帶追徵其
    價額。
(六)、扣案之電子磅秤1台，為被告林錦昌所有，且供其販賣毒品
    所用之物，業據被告林錦昌供陳在卷（見原審訴字第701號
    卷第180頁），自屬供其單獨及共同販賣毒品所用之物，爰
    依毒品危害防制條例第19條第1項規定，分別於各該販賣第
    一級毒品罪及第二級毒品罪之主文項下宣告沒收之。另扣案
    之夾鏈袋2包（內含小夾鏈袋共124只），均屬新品，尚未使
    用，被告林錦昌亦自承為其所有，為分裝販賣使用（見原審
    訴字第701號卷第180頁），足認係屬被告林錦昌預備供分裝
    毒品而販賣所用之物。又被告林錦昌以營利為目的販入毒品
    ，其各次販賣行為固應分論併罰，惟上開查獲夾鏈袋2包（
    內含小夾鏈袋共124只），並無法認定被告林錦昌於最後一
    次販賣行為前業已持有，且尚未使用過而可認應係供其後預
    備販毒分裝使用，爰於最後一次販賣毒品海洛因犯行之罪刑
    即附表一編號（即事實欄一(十)4.部分）之犯行項下，依刑
    法第38條第1項第2款規定宣告沒收之。
(七)、至於附表二編號６至８所示之物，雖均為被告林錦昌所有，
    但無證據證明與本件販賣毒品有關，故均不予宣告沒收，併
    此敘明。
六、被告林錦昌上訴意旨，雖指稱：原審對於被告林錦昌販賣第
    一級毒品犯行部分，未依毒品危害防制條例第17條第1項規
    定減輕其刑；對於被告林錦昌販賣第二級毒品犯行部分，未
    依刑法第59條規定酌減其刑；均有違誤。且原審量刑，亦屬
    過重云云；惟查：被告林錦昌販賣第一級毒品犯行部分，並
    無毒品危害防制條例第17條第1項規定之適用，又其販賣第
    二級毒品犯行部分，亦不符合刑法第59條酌減其刑規定之要
    件，其理由詳如上開之二四所述，是其前揭指摘之詞，均
    非可採。再量刑輕重，本屬事實審法院得依職權自由裁量之
    事項，苟已斟酌刑法第57條各款所列情狀而未逾越法定刑度
    ，不得遽指為違法。而原審確已詳為斟酌前揭各款規定，並
    就被告林錦昌所犯如附表一編號１至４１所示之罪，各量處
    如附表一所示之刑，及定應執行有期徒刑14年，符合罪刑相
    當原則。是以被告林錦昌前揭上訴意旨，難謂有理。另被告
    林承志上訴意旨，雖翻異前詞，否認犯販賣第一級毒品之罪
    ，並稱原審量刑過重云云；然查：本院認定被告林承志所犯
    販賣第一級毒品之罪證明確，其理由業如上揭貳之三四五所
    述，又原審亦已詳為斟酌刑法第57條各款規定，始就被告林
    承志所犯販賣第一級毒品之罪，量處有期徒刑7年6月，核無
    量刑過重之情事。是故被告林承志之上訴意旨，亦無可取。
    綜上，本院經核原判決認事用法，均無不當，量刑亦稱妥適
    。本件被告林錦昌、林承志之上訴，為無理由，應予駁回。
據上論結，應依刑事訴訟法第368條，判決如主文。
本案經檢察官邱克斌到庭執行職務。
中    華    民    國   100    年    8     月    23    日
                  刑事第三庭    審判長法  官  陳義仲
                                      法  官  楊清安
                                      法  官  張季芬
以上正本證明與原本無異。
如不服本判決應於收受送達後10日內向本院提出上訴書狀，其未
敘述上訴理由者，並得於提起上訴後10日內向本院補提理由書（
均須按他造當事人之人數附繕本）「切勿逕送上級法院」。
                                      書記官  廖文靜
中    華    民    國   100    年    8     月    23    日
附錄本案論罪科刑法條全文：
毒品危害防制條例第4條
製造、運輸、販賣第一級毒品者，處死刑或無期徒刑；處無期徒
刑者，得併科新臺幣2千萬元以下罰金。
製造、運輸、販賣第二級毒品者，處無期徒刑或7年以上有期徒
刑，得併科新臺幣1千萬元以下罰金。
製造、運輸、販賣第三級毒品者，處5年以上有期徒刑，得併科
新臺幣7百萬元以下罰金。
製造、運輸、販賣第四級毒品者，處3年以上10年以下有期徒刑
，得併科新臺幣3百萬元以下罰金。
製造、運輸、販賣專供製造或施用毒品之器具者，處1年以上7
年以下有期徒刑，得併科新臺幣1百萬元以下罰金。
前五項之未遂犯罰之。
附表一：被告林錦昌所犯罪刑一覽表
┌──┬─────┬─────┬──────────┐
│編號│犯罪事實  │ 所犯罪名 │宣告刑之內容        │
├──┼─────┼─────┼──────────┤
│ １ │事實欄一(一)│毒品危害防│處有期徒刑柒年玖月。│
│    │1.所載販賣│制條例第4 │扣案之TATUNG牌行動電│
│    │海洛因給林│條第1項販 │話壹支（含門號○九八│
│    │承志之犯行│賣第一級毒│0000000號SIM │
│    │          │品罪      │卡壹枚）及電子磅秤壹│
│    │          │          │臺均沒收。未扣案之販│
│    │          │          │賣毒品所得新臺幣參仟│
│    │          │          │元沒收，如全部或一部│
│    │          │          │不能沒收時，以其財產│
│    │          │          │抵償。              │
├──┼─────┼─────┼──────────┤
│ ２ │事實欄一(一)│毒品危害防│處有期徒刑柒年捌月。│
│    │2.所載販賣│制條例第4 │扣案之TATUNG牌行動電│
│    │海洛因給林│條第1項販 │話壹支（含門號○九八│
│    │承志之犯行│賣第一級毒│0000000號SIM │
│    │          │品罪      │卡壹枚）及電子磅秤壹│
│    │          │          │臺均沒收。未扣案之販│
│    │          │          │賣毒品所得新臺幣貳仟│
│    │          │          │元沒收，如全部或一部│
│    │          │          │不能沒收時，以其財產│
│    │          │          │抵償。              │
├──┼─────┼─────┼──────────┤
│ ３ │事實欄一(二)│毒品危害防│處有期徒刑壹年肆月。│
│    │所載販賣甲│制條例第4 │扣案之TATUNG牌行動電│
│    │基安非他命│條第2項販 │話壹支（含門號○九八│
│    │給林承志之│賣第二級毒│0000000號SIM │
│    │犯行      │品罪      │卡壹枚）及電子磅秤壹│
│    │          │          │臺均沒收。未扣案之販│
│    │          │          │賣毒品所得新臺幣伍佰│
│    │          │          │元沒收，如全部或一部│
│    │          │          │不能沒收時，以其財產│
│    │          │          │抵償。              │
├──┼─────┼─────┼──────────┤
│ ４ │事實欄一(三)│毒品危害防│處有期徒刑柒年拾月。│
│    │1.所載販賣│制條例第4 │扣案之TATUNG牌行動電│
│    │海洛因給丁│條第1項販 │話壹支（含門號○九八│
│    │進章之犯行│賣第一級毒│0000000號SIM │
│    │          │品罪      │卡壹枚）及電子磅秤壹│
│    │          │          │臺均沒收。          │
├──┼─────┼─────┼──────────┤
│ ５ │事實欄一(三)│毒品危害防│處有期徒刑柒年柒月。│
│    │2.所載販賣│制條例第4 │扣案之TATUNG牌行動電│
│    │海洛因給丁│條第1項販 │話壹支（含門號○九八│
│    │進章之犯行│賣第一級毒│0000000號SIM │
│    │          │品罪      │卡壹枚）及電子磅秤壹│
│    │          │          │臺均沒收。          │
├──┼─────┼─────┼──────────┤
│ ６ │事實欄一(三)│毒品危害防│處有期徒刑柒年柒月。│
│    │3.所載販賣│制條例第4 │扣案之TATUNG牌行動電│
│    │海洛因給丁│條第1項販 │話壹支（含門號○九八│
│    │進章之犯行│賣第一級毒│0000000號SIM │
│    │          │品罪      │卡壹枚）及電子磅秤壹│
│    │          │          │臺均沒收。未扣案之販│
│    │          │          │賣毒品所得新臺幣壹仟│
│    │          │          │元沒收，如全部或一部│
│    │          │          │不能沒收時，以其財產│
│    │          │          │抵償。              │
├──┼─────┼─────┼──────────┤
│ ７ │事實欄一(三)│毒品危害防│處有期徒刑柒年柒月。│
│    │4.所載販賣│制條例第4 │扣案之TATUNG牌行動電│
│    │海洛因給丁│條第1項販 │話壹支（含門號○九八│
│    │進章之犯行│賣第一級毒│0000000號SIM │
│    │          │品罪      │卡壹枚）及電子磅秤壹│
│    │          │          │臺均沒收。未扣案之販│
│    │          │          │賣毒品所得新臺幣壹仟│
│    │          │          │元沒收，如全部或一部│
│    │          │          │不能沒收時，以其財產│
│    │          │          │抵償。              │
├──┼─────┼─────┼──────────┤
│ ８ │事實欄一(四)│毒品危害防│處有期徒刑壹年捌月。│
│    │所載販賣甲│制條例第4 │扣案之第二級毒品甲基│
│    │基安非他命│條第2項販 │安非他命貳包（含包裝│
│    │給丁進章之│賣第二級毒│袋，驗餘淨重合計伍點│
│    │犯行      │品罪      │伍貳玖公克）均沒收│
│    │          │          │銷燬。扣案之TATUNG牌│
│    │          │          │行動電話壹支（含門號│
│    │          │          │0000000000│
│    │          │          │號SIM 卡壹枚）及電子│
│    │          │          │磅秤壹臺均沒收。未扣│
│    │          │          │案之販賣毒品所得新臺│
│    │          │          │幣貳仟元沒收，如全部│
│    │          │          │或一部不能沒收時，以│
│    │          │          │其財產抵償。        │
├──┼─────┼─────┼──────────┤
│ ９ │事實欄一(五)│毒品危害防│處有期徒刑柒年柒月。│
│    │1.所載販賣│制條例第4 │扣案之TATUNG牌行動電│
│    │海洛因給丁│條第1項販 │話壹支（含門號○九八│
│    │士釗之犯行│賣第一級毒│0000000號SIM │
│    │          │品罪      │卡壹枚）及電子磅秤壹│
│    │          │          │臺均沒收。未扣案之販│
│    │          │          │賣毒品所得新臺幣壹仟│
│    │          │          │元沒收，如全部或一部│
│    │          │          │不能沒收時，以其財產│
│    │          │          │抵償。              │
├──┼─────┼─────┼──────────┤
│ １０ │事實欄一(五)│毒品危害防│處有期徒刑柒年捌月。│
│    │2.所載販賣│制條例第4 │扣案之TATUNG牌行動電│
│    │海洛因給丁│條第1項販 │話壹支（含門號○九八│
│    │士釗之犯行│賣第一級毒│0000000號SIM │
│    │          │品罪      │卡壹枚）及電子磅秤壹│
│    │          │          │臺均沒收。未扣案之販│
│    │          │          │賣毒品所得新臺幣貳仟│
│    │          │          │元沒收，如全部或一部│
│    │          │          │不能沒收時，以其財產│
│    │          │          │抵償。              │
├──┼─────┼─────┼──────────┤
│  │事實欄一(五)│毒品危害防│處有期徒刑柒年捌月。│
│    │3.所載販賣│制條例第4 │扣案之TATUNG牌行動電│
│    │海洛因給丁│條第1項販 │話壹支（含門號○九八│
│    │士釗之犯行│賣第一級毒│0000000號SIM │
│    │          │品罪      │卡壹枚）及電子磅秤壹│
│    │          │          │臺均沒收。未扣案之販│
│    │          │          │賣毒品所得新臺幣貳仟│
│    │          │          │元沒收，如全部或一部│
│    │          │          │不能沒收時，以其財產│
│    │          │          │抵償。              │
├──┼─────┼─────┼──────────┤
│  │事實欄一(五)│毒品危害防│處有期徒刑柒年捌月。│
│    │4.所載販賣│制條例第4 │扣案之TATUNG牌行動電│
│    │海洛因給丁│條第1項販 │話壹支（含門號○九八│
│    │士釗之犯行│賣第一級毒│0000000號SIM │
│    │          │品罪      │卡壹枚）及電子磅秤壹│
│    │          │          │臺均沒收。未扣案之販│
│    │          │          │賣毒品所得新臺幣貳仟│
│    │          │          │元沒收，如全部或一部│
│    │          │          │不能沒收時，以其財產│
│    │          │          │抵償。              │
├──┼─────┼─────┼──────────┤
│  │事實欄一(五)│毒品危害防│處有期徒刑柒年捌月。│
│    │5.所載販賣│制條例第4 │扣案之TATUNG牌行動電│
│    │海洛因給丁│條第1項販 │話壹支（含門號○九八│
│    │士釗之犯行│賣第一級毒│0000000號SIM │
│    │          │品罪      │卡壹枚）及電子磅秤壹│
│    │          │          │臺均沒收。未扣案之販│
│    │          │          │賣毒品所得新臺幣貳仟│
│    │          │          │元沒收，如全部或一部│
│    │          │          │不能沒收時，以其財產│
│    │          │          │抵償。              │
├──┼─────┼─────┼──────────┤
│  │事實欄一(五)│毒品危害防│處有期徒刑柒年捌月。│
│    │6.所載販賣│制條例第4 │扣案之TATUNG牌行動電│
│    │海洛因給丁│條第1項販 │話壹支（含門號○九八│
│    │士釗之犯行│賣第一級毒│0000000號SIM │
│    │          │品罪      │卡壹枚）及電子磅秤壹│
│    │          │          │臺均沒收。未扣案之販│
│    │          │          │賣毒品所得新臺幣貳仟│
│    │          │          │元沒收，如全部或一部│
│    │          │          │不能沒收時，以其財產│
│    │          │          │抵償。              │
├──┼─────┼─────┼──────────┤
│  │事實欄一(五)│毒品危害防│處有期徒刑柒年柒月。│
│    │7.所載販賣│制條例第4 │扣案之TATUNG牌行動電│
│    │海洛因給丁│條第1項販 │話壹支（含門號○九八│
│    │士釗之犯行│賣第一級毒│0000000號SIM │
│    │          │品罪      │卡壹枚）及電子磅秤壹│
│    │          │          │臺均沒收。未扣案之販│
│    │          │          │賣毒品所得新臺幣壹仟│
│    │          │          │元沒收，如全部或一部│
│    │          │          │不能沒收時，以其財產│
│    │          │          │抵償。              │
├──┼─────┼─────┼──────────┤
│  │事實欄一(六)│毒品危害防│處有期徒刑柒年柒月。│
│    │1.所載販賣│制條例第4 │扣案之電子磅秤壹臺沒│
│    │海洛因給林│條第1項販 │收。未扣案之不詳廠牌│
│    │明生之犯行│賣第一級毒│行動電話壹支（含門號│
│    │          │品罪      │0000000000│
│    │          │          │號SIM 卡壹枚）沒收，│
│    │          │          │如不能沒收時，追徵其│
│    │          │          │價額。未扣案之販賣毒│
│    │          │          │品所得新臺幣壹仟元沒│
│    │          │          │收，如全部或一部不能│
│    │          │          │沒收時，以其財產抵償│
│    │          │          │。                  │
├──┼─────┼─────┼──────────┤
│  │事實欄一(六)│毒品危害防│處有期徒刑柒年柒月。│
│    │2.所載販賣│制條例第4 │扣案之電子磅秤壹臺沒│
│    │海洛因給林│條第1項販 │收。未扣案之不詳廠牌│
│    │明生之犯行│賣第一級毒│行動電話壹支（含門號│
│    │          │品罪      │0000000000│
│    │          │          │號SIM 卡壹枚）沒收，│
│    │          │          │如不能沒收時，追徵其│
│    │          │          │價額。未扣案之販賣毒│
│    │          │          │品所得新臺幣壹仟元沒│
│    │          │          │收，如全部或一部不能│
│    │          │          │沒收時，以其財產抵償│
│    │          │          │。                  │
├──┼─────┼─────┼──────────┤
│  │事實欄一(六)│毒品危害防│處有期徒刑柒年捌月。│
│    │3.所載販賣│制條例第4 │扣案之TATUNG牌行動電│
│    │海洛因給林│條第1項販 │話壹支（含門號○九八│
│    │明生之犯行│賣第一級毒│0000000號SIM │
│    │          │品罪      │卡壹枚）及電子磅秤壹│
│    │          │          │臺均沒收。未扣案之販│
│    │          │          │賣毒品所得新臺幣貳仟│
│    │          │          │元沒收，如全部或一部│
│    │          │          │不能沒收時，以其財產│
│    │          │          │抵償。              │
├──┼─────┼─────┼──────────┤
│  │事實欄一(七)│毒品危害防│處有期徒刑柒年柒月。│
│    │所載販賣海│制條例第4 │扣案之TATUNG牌行動電│
│    │洛因給丁乙│條第1項販 │話壹支（含門號○九八│
│    │之犯行  │賣第一級毒│0000000號SIM │
│    │          │品罪      │卡壹枚）及電子磅秤壹│
│    │          │          │臺均沒收。未扣案之販│
│    │          │          │賣毒品所得新臺幣壹仟│
│    │          │          │元沒收，如全部或一部│
│    │          │          │不能沒收時，以其財產│
│    │          │          │抵償。              │
├──┼─────┼─────┼──────────┤
│  │事實欄一(八)│毒品危害防│處有期徒刑柒年陸月。│
│    │1.所載販賣│制條例第4 │扣案之TATUNG牌行動電│
│    │海洛因給林│條第1項販 │話壹支（含門號○九八│
│    │順良之犯行│賣第一級毒│0000000號SIM │
│    │          │品罪      │卡壹枚）及電子磅秤壹│
│    │          │          │臺均沒收。未扣案之販│
│    │          │          │賣毒品所得新臺幣伍佰│
│    │          │          │元沒收，如全部或一部│
│    │          │          │不能沒收時，以其財產│
│    │          │          │抵償。              │
├──┼─────┼─────┼──────────┤
│  │事實欄一(八)│毒品危害防│處有期徒刑柒年陸月。│
│    │2.所載販賣│制條例第4 │扣案之TATUNG牌行動電│
│    │海洛因給林│條第1項販 │話壹支（含門號○九八│
│    │順良之犯行│賣第一級毒│0000000號SIM │
│    │          │品罪      │卡壹枚）及電子磅秤壹│
│    │          │          │臺均沒收。未扣案之販│
│    │          │          │賣毒品所得新臺幣伍佰│
│    │          │          │元沒收，如全部或一部│
│    │          │          │不能沒收時，以其財產│
│    │          │          │抵償。              │
├──┼─────┼─────┼──────────┤
│  │事實欄一(九)│毒品危害防│處有期徒刑柒年陸月。│
│    │所載販賣海│制條例第4 │扣案之TATUNG牌行動電│
│    │洛因給林銘│條第1項販 │話壹支（含門號○九八│
│    │盛之犯行  │賣第一級毒│0000000號SIM │
│    │          │品罪      │卡壹枚）及電子磅秤壹│
│    │          │          │臺均沒收。未扣案之販│
│    │          │          │賣毒品所得新臺幣伍佰│
│    │          │          │元沒收，如全部或一部│
│    │          │          │不能沒收時，以其財產│
│    │          │          │抵償。              │
├──┼─────┼─────┼──────────┤
│  │事實欄一(十)│毒品危害防│處有期徒刑柒年捌月。│
│    │1.所載販賣│制條例第4 │扣案之TATUNG牌行動電│
│    │海洛因給陳│條第1項販 │話壹支（含門號○九八│
│    │忠志之犯行│賣第一級毒│0000000號SIM │
│    │          │品罪      │卡壹枚）及電子磅秤壹│
│    │          │          │臺均沒收。未扣案之販│
│    │          │          │賣毒品所得新臺幣貳仟│
│    │          │          │元沒收，如全部或一部│
│    │          │          │不能沒收時，以其財產│
│    │          │          │抵償。              │
├──┼─────┼─────┼──────────┤
│  │事實欄一(十)│毒品危害防│處有期徒刑柒年捌月。│
│    │2.所載販賣│制條例第4 │扣案之TATUNG牌行動電│
│    │海洛因給陳│條第1項販 │話壹支（含門號○九八│
│    │忠志之犯行│賣第一級毒│0000000號SIM │
│    │          │品罪      │卡壹枚）及電子磅秤壹│
│    │          │          │臺均沒收。未扣案之販│
│    │          │          │賣毒品所得新臺幣貳仟│
│    │          │          │元沒收，如全部或一部│
│    │          │          │不能沒收時，以其財產│
│    │          │          │抵償。              │
├──┼─────┼─────┼──────────┤
│  │事實欄一(十)│毒品危害防│處有期徒刑柒年捌月。│
│    │3.所載販賣│制條例第4 │扣案之TATUNG牌行動電│
│    │海洛因給陳│條第1項販 │話壹支（含門號○九八│
│    │忠志之犯行│賣第一級毒│0000000號SIM │
│    │          │品罪      │卡壹枚）及電子磅秤壹│
│    │          │          │臺均沒收。未扣案之販│
│    │          │          │賣毒品所得新臺幣貳仟│
│    │          │          │元沒收，如全部或一部│
│    │          │          │不能沒收時，以其財產│
│    │          │          │抵償。              │
├──┼─────┼─────┼──────────┤
│  │事實欄一(十)│毒品危害防│處有期徒刑柒年捌月。│
│    │4.所載販賣│制條例第4 │扣案之第一級毒品海洛│
│    │海洛因給陳│條第1項販 │因柒包（含包裝袋，驗│
│    │忠志之犯行│賣第一級毒│餘淨重合計拾點伍陸公│
│    │          │品罪      │克，驗前總純質淨重共│
│    │          │          │肆點陸肆公克）均沒收│
│    │          │          │銷燬。扣案之TATUNG牌│
│    │          │          │行動電話壹支（含門號│
│    │          │          │0000000000│
│    │          │          │號SIM 卡壹枚）、電子│
│    │          │          │磅秤壹臺及夾鏈袋貳包│
│    │          │          │（內含小夾鏈袋共壹佰│
│    │          │          │貳拾肆只）均沒收。未│
│    │          │          │扣案之販賣毒品所得新│
│    │          │          │臺幣貳仟元沒收，如全│
│    │          │          │部或一部不能沒收時，│
│    │          │          │以其財產抵償。      │
├──┼─────┼─────┼──────────┤
│  │事實欄一(十一)│毒品危害防│處有期徒刑柒年柒月。│
│    │所載販賣海│制條例第4 │扣案之TATUNG牌行動電│
│    │洛因給吳文│條第1項販 │話壹支（含門號○九八│
│    │凱之犯行  │賣第一級毒│0000000號SIM │
│    │          │品罪      │卡壹枚）及電子磅秤壹│
│    │          │          │臺均沒收。未扣案之販│
│    │          │          │賣毒品所得新臺幣壹仟│
│    │          │          │元沒收，如全部或一部│
│    │          │          │不能沒收時，以其財產│
│    │          │          │抵償。              │
├──┼─────┼─────┼──────────┤
│  │事實欄一(十二)│毒品危害防│處有期徒刑柒年柒月。│
│    │1.所載販賣│制條例第4 │扣案之電子磅秤壹臺沒│
│    │海洛因給魏│條第1項販 │收。未扣案之不詳廠牌│
│    │秋元之犯行│賣第一級毒│行動電話壹支（含門號│
│    │          │品罪      │0000000000│
│    │          │          │號SIM 卡壹枚）沒收，│
│    │          │          │如不能沒收時，追徵其│
│    │          │          │價額。未扣案之販賣毒│
│    │          │          │品所得新臺幣壹仟元沒│
│    │          │          │收，如全部或一部不能│
│    │          │          │沒收時，以其財產抵償│
│    │          │          │。                  │
├──┼─────┼─────┼──────────┤
│  │事實欄一(十二)│毒品危害防│處有期徒刑柒年陸月。│
│    │2.所載販賣│制條例第4 │扣案之TATUNG牌行動電│
│    │海洛因給魏│條第1項販 │話壹支（含門號○九八│
│    │秋元之犯行│賣第一級毒│0000000號SIM │
│    │          │品罪      │卡壹枚）及電子磅秤壹│
│    │          │          │臺均沒收。未扣案之販│
│    │          │          │賣毒品所得新臺幣伍佰│
│    │          │          │元沒收，如全部或一部│
│    │          │          │不能沒收時，以其財產│
│    │          │          │抵償。              │
├──┼─────┼─────┼──────────┤
│  │事實欄一(十二)│毒品危害防│處有期徒刑柒年捌月。│
│    │3.所載販賣│制條例第4 │扣案之TATUNG牌行動電│
│    │海洛因給魏│條第1項販 │話壹支（含門號○九八│
│    │秋元之犯行│賣第一級毒│0000000號SIM │
│    │          │品罪      │卡壹枚）及電子磅秤壹│
│    │          │          │臺均沒收。未扣案之販│
│    │          │          │賣毒品所得新臺幣貳仟│
│    │          │          │伍佰元沒收，如全部或│
│    │          │          │一部不能沒收時，以其│
│    │          │          │財產抵償。          │
├──┼─────┼─────┼──────────┤
│  │事實欄一(十二)│毒品危害防│處有期徒刑柒年陸月。│
│    │4.所載販賣│制條例第4 │扣案之TATUNG牌行動電│
│    │海洛因給魏│條第1項販 │話壹支（含門號○九八│
│    │秋元之犯行│賣第一級毒│0000000號SIM │
│    │          │品罪      │卡壹枚）及電子磅秤壹│
│    │          │          │臺均沒收。未扣案之販│
│    │          │          │賣毒品所得新臺幣伍佰│
│    │          │          │元沒收，如全部或一部│
│    │          │          │不能沒收時，以其財產│
│    │          │          │抵償。              │
├──┼─────┼─────┼──────────┤
│  │事實欄二(一)│毒品危害防│處有期徒刑柒年陸月。│
│    │所載與許瑞│制條例第4 │扣案之電子磅秤壹臺沒│
│    │田共同販賣│條第1項販 │收。未扣案之不詳廠牌│
│    │海洛因給林│賣第一級毒│行動電話壹支（含門號│
│    │信村之犯行│品罪      │0000000000│
│    │          │          │號SIM 卡壹枚）與共犯│
│    │          │          │許瑞田連帶沒收，如不│
│    │          │          │能沒收時，應與共犯許│
│    │          │          │瑞田連帶追徵其價額。│
│    │          │          │未扣案之販賣毒品所得│
│    │          │          │新臺幣伍佰元應與共犯│
│    │          │          │許瑞田連帶沒收，如全│
│    │          │          │部或一部不能沒收時，│
│    │          │          │以其與共犯許瑞田之財│
│    │          │          │產連帶抵償。        │
├──┼─────┼─────┼──────────┤
│  │事實欄二(二)│毒品危害防│處有期徒刑柒年陸月。│
│    │所載與許瑞│制條例第4 │扣案之電子磅秤壹臺沒│
│    │田共同販賣│條第1項販 │收。未扣案之不詳廠牌│
│    │海洛因給林│賣第一級毒│行動電話壹支（含門號│
│    │銘盛之犯行│品罪      │0000000000│
│    │          │          │號SIM 卡壹枚）與共犯│
│    │          │          │許瑞田連帶沒收，如不│
│    │          │          │能沒收時，應與共犯許│
│    │          │          │瑞田連帶追徵其價額。│
│    │          │          │未扣案之販賣毒品所得│
│    │          │          │新臺幣伍佰元應與共犯│
│    │          │          │許瑞田連帶沒收，如全│
│    │          │          │部或一部不能沒收時，│
│    │          │          │以其與共犯許瑞田之財│
│    │          │          │產連帶抵償。        │
├──┼─────┼─────┼──────────┤
│  │事實欄二(三)│毒品危害防│處有期徒刑柒年陸月。│
│    │1.所載與許│制條例第4 │扣案之電子磅秤壹臺沒│
│    │瑞田共同販│條第1項販 │收。未扣案之不詳廠牌│
│    │賣海洛因給│賣第一級毒│行動電話壹支（含門號│
│    │張家龍之犯│品罪      │0000000000│
│    │行        │          │號SIM 卡壹枚）與共犯│
│    │          │          │許瑞田連帶沒收，如不│
│    │          │          │能沒收時，應與共犯許│
│    │          │          │瑞田連帶追徵其價額。│
│    │          │          │未扣案之販賣毒品所得│
│    │          │          │新臺幣伍佰元應與共犯│
│    │          │          │許瑞田連帶沒收，如全│
│    │          │          │部或一部不能沒收時，│
│    │          │          │以其與共犯許瑞田之財│
│    │          │          │產連帶抵償。        │
├──┼─────┼─────┼──────────┤
│  │事實欄二(三)│毒品危害防│處有期徒刑柒年陸月。│
│    │2.所載與許│制條例第4 │扣案之電子磅秤壹臺沒│
│    │瑞田共同販│條第1項販 │收。未扣案之不詳廠牌│
│    │賣海洛因給│賣第一級毒│行動電話壹支（含門號│
│    │張家龍之犯│品罪      │0000000000│
│    │行        │          │號SIM 卡壹枚）與共犯│
│    │          │          │許瑞田連帶沒收，如不│
│    │          │          │能沒收時，應與共犯許│
│    │          │          │瑞田連帶追徵其價額。│
│    │          │          │未扣案之販賣毒品所得│
│    │          │          │新臺幣伍佰元應與共犯│
│    │          │          │許瑞田連帶沒收，如全│
│    │          │          │部或一部不能沒收時，│
│    │          │          │以其與共犯許瑞田之財│
│    │          │          │產連帶抵償。        │
├──┼─────┼─────┼──────────┤
│  │事實欄二(四)│毒品危害防│處有期徒刑柒年柒月。│
│    │1.所載與許│制條例第4 │扣案之電子磅秤壹臺沒│
│    │瑞田共同販│條第1項販 │收。未扣案之不詳廠牌│
│    │賣海洛因給│賣第一級毒│行動電話壹支（含門號│
│    │蔡育琳之犯│品罪      │0000000000│
│    │行        │          │號SIM 卡壹枚）與共犯│
│    │          │          │許瑞田連帶沒收，如不│
│    │          │          │能沒收時，應與共犯許│
│    │          │          │瑞田連帶追徵其價額。│
│    │          │          │未扣案之販賣毒品所得│
│    │          │          │新臺幣壹仟元應與共犯│
│    │          │          │許瑞田連帶沒收，如全│
│    │          │          │部或一部不能沒收時，│
│    │          │          │以其與共犯許瑞田之財│
│    │          │          │產連帶抵償。        │
├──┼─────┼─────┼──────────┤
│  │事實欄二(四)│毒品危害防│處有期徒刑柒年陸月。│
│    │2.所載與許│制條例第4 │扣案之電子磅秤壹臺沒│
│    │瑞田共同販│條第1項販 │收。未扣案之不詳廠牌│
│    │賣海洛因給│賣第一級毒│行動電話壹支（含門號│
│    │蔡育琳之犯│品罪      │0000000000│
│    │行        │          │號SIM 卡壹枚）與共犯│
│    │          │          │許瑞田連帶沒收，如不│
│    │          │          │能沒收時，應與共犯許│
│    │          │          │瑞田連帶追徵其價額。│
│    │          │          │未扣案之販賣毒品所得│
│    │          │          │新臺幣伍佰元應與共犯│
│    │          │          │許瑞田連帶沒收，如全│
│    │          │          │部或一部不能沒收時，│
│    │          │          │以其與共犯許瑞田之財│
│    │          │          │產連帶抵償。        │
├──┼─────┼─────┼──────────┤
│  │事實欄二(四)│毒品危害防│處有期徒刑柒年柒月。│
│    │3.所載與許│制條例第4 │扣案之電子磅秤壹臺沒│
│    │瑞田共同販│條第1項販 │收。未扣案之不詳廠牌│
│    │賣海洛因給│賣第一級毒│行動電話壹支（含門號│
│    │蔡育琳之犯│品罪      │0000000000│
│    │行        │          │號SIM 卡壹枚）與共犯│
│    │          │          │許瑞田連帶沒收，如不│
│    │          │          │能沒收時，應與共犯許│
│    │          │          │瑞田連帶追徵其價額。│
│    │          │          │未扣案之販賣毒品所得│
│    │          │          │新臺幣壹仟元應與共犯│
│    │          │          │許瑞田連帶沒收，如全│
│    │          │          │部或一部不能沒收時，│
│    │          │          │以其與共犯許瑞田之財│
│    │          │          │產連帶抵償。        │
├──┼─────┼─────┼──────────┤
│  │事實欄二(五)│毒品危害防│處有期徒刑壹年陸月。│
│    │所載與許瑞│制條例第4 │扣案之電子磅秤壹臺沒│
│    │田共同販賣│條第2項販 │收。未扣案之不詳廠牌│
│    │甲基安非他│賣第二級毒│行動電話壹支（含門號│
│    │命給蔡育琳│品罪      │0000000000│
│    │之犯行    │          │號SIM 卡壹枚）與共犯│
│    │          │          │許瑞田連帶沒收，如不│
│    │          │          │能沒收時，應與共犯許│
│    │          │          │瑞田連帶追徵其價額。│
│    │          │          │未扣案之販賣毒品所得│
│    │          │          │新臺幣壹仟元應與共犯│
│    │          │          │許瑞田連帶沒收，如全│
│    │          │          │部或一部不能沒收時，│
│    │          │          │以其與共犯許瑞田之財│
│    │          │          │產連帶抵償。        │
├──┼─────┼─────┼──────────┤
│  │事實欄二(六)│毒品危害防│處有期徒刑壹年陸月。│
│    │所載與許瑞│制條例第4 │扣案之電子磅秤壹臺沒│
│    │田共同販賣│條第2項販 │收。未扣案之不詳廠牌│
│    │甲基安非他│賣第二級毒│行動電話壹支（含門號│
│    │命給丁進章│品罪      │0000000000│
│    │之犯行    │          │號SIM 卡壹枚）與共犯│
│    │          │          │許瑞田連帶沒收，如不│
│    │          │          │能沒收時，應與共犯許│
│    │          │          │瑞田連帶追徵其價額。│
│    │          │          │未扣案之販賣毒品所得│
│    │          │          │新臺幣壹仟元應與共犯│
│    │          │          │許瑞田連帶沒收，如全│
│    │          │          │部或一部不能沒收時，│
│    │          │          │以其與共犯許瑞田之財│
│    │          │          │產連帶抵償。        │
├──┼─────┼─────┼──────────┤
│  │事實欄三所│毒品危害防│處有期徒刑柒年捌月。│
│    │載與林承志│制條例第4 │扣案之TATUNG牌行動電│
│    │共同販賣海│條第1項販 │話行動電話壹支（含門│
│    │洛因給陳忠│賣第一級毒│號000000000│
│    │志之犯行  │品罪      │二號SIM 卡壹枚）及電│
│    │          │          │子磅秤壹臺均沒收。未│
│    │          │          │扣案之不詳廠牌行動電│
│    │          │          │話壹支（含門號○九一│
│    │          │          │0000000號SIM │
│    │          │          │卡壹枚）與共犯林承志│
│    │          │          │連帶沒收，如不能沒收│
│    │          │          │時，應與共犯林承志連│
│    │          │          │帶追徵其價額。未扣案│
│    │          │          │之販賣毒品所得新臺幣│
│    │          │          │貳仟元應與共犯林承志│
│    │          │          │連帶沒收，如全部或一│
│    │          │          │部不能沒收時，以其與│
│    │          │          │共犯林承志之財產連帶│
│    │          │          │抵償。              │
└──┴─────┴─────┴──────────┘
附表二：本案扣押物品一覽表（見臺灣雲林地方法院99年度聲搜
        字第149號搜索票暨搜索扣押筆錄、扣押物品目錄表之
        記載〈海岸巡防總局中部地區巡防局刑案偵查卷宗第39
        至49頁〉）
┌──┬─────────────┬───┬────────────────┐
│編號│物品名稱                  │數量  │備註                            │
│    │                          │      │                                │
├──┼─────────────┼───┼────────────────┤
│ １ │第一級毒品海洛因          │共7包 │(一)鑑定結果：                    │
│    │                          │      │1.送驗粉末檢品6包（原編號1至3及7│
│    │                          │      │  至9）均含第一級第6項毒品海洛因│
│    │                          │      │  成分，合計淨重4.74公克（驗餘淨│
│    │                          │      │  重4.69公克，空包裝總重2.25公克│
│    │                          │      │  ），純度57.28%，純質淨重2.72公│
│    │                          │      │  克。                          │
│    │                          │      │2.送驗塊狀檢品1包（原編號4）含第│
│    │                          │      │  一級第6項毒品海洛因成分，淨重 │
│    │                          │      │  5.89公克（驗餘淨重5.87公克，空│
│    │                          │      │  包裝重0.40公克），純度32.52%，│
│    │                          │      │  純質淨重1.92公克。            │
│    │                          │      │(二)參法務部調查局濫用藥物實驗室99│
│    │                          │      │  年4月20日調科壹字第09923009320│
│    │                          │      │  號鑑定書（偵字第1505號卷第56頁│
│    │                          │      │  ）。                          │
├──┼─────────────┼───┼────────────────┤
│ ２ │第二級毒品甲基安非他命    │共2包 │(一)鑑定結果：                    │
│    │                          │      │  送驗顆粒2小包，淨重5.5705克， │
│    │                          │      │  取樣0.0376克（已鑑析用罄），餘│
│    │                          │      │  5.5329克（淨重）。            │
│    │                          │      │(二)參憲兵司令部刑事鑑識中心99年7 │
│    │                          │      │  月2日憲直刑鑑字第0990001274號 │
│    │                          │      │  鑑定書（偵字第1505號卷第65頁）│
│    │                          │      │  。                            │
├──┼─────────────┼───┼────────────────┤
│ ３ │TATUNG牌行動電話（內含門號│1支   │被告林錦昌販賣毒品所用之物。    │
│    │0000000000、0000000000號SI│      │                                │
│    │M卡各1枚）                │      │                                │
├──┼─────────────┼───┼────────────────┤
│ ４ │夾鏈袋                    │共2包 │(一)內含小夾鏈袋共124只。         │
│    │                          │      │(二)被告林錦昌預備販賣毒品所用之物│
│    │                          │      │  。                            │
├──┼─────────────┼───┼────────────────┤
│ ５ │電子磅秤                  │1台   │被告林錦昌販賣毒品所用之物。    │
├──┼─────────────┼───┼────────────────┤
│ ６ │TATUNG牌行動電話（含門號  │1支   │與本案無關。                    │
│    │0000000000、0000000000號  │      │                                │
│    │SIM卡各1枚）              │      │                                │
├──┼─────────────┼───┼────────────────┤
│ ７ │葡萄糖粉末                │1盒   │與本案無關。                    │
├──┼─────────────┼───┼────────────────┤
│ ８ │甲基安非他命吸食器        │1組   │與本案無關。                    │
└──┴─────────────┴───┴────────────────┘
附表三：被告林錦昌單獨販賣海洛因及甲基安非他命之通訊監察
        譯文一覽表：
┌──┬────┬─────┬──┬─────┬───────────┬─────────────────────┐
│編號│通話時間│監聽電話  │撥打│通話對象  │通訊監察譯文          │備                                註      │
│    │        │          │方向│          │                      │                                          │
├──┼────┼─────┼──┼─────┼───────────┼─────────────────────┤
│ １ │99.01.07│0000000000│ ← │0000000000│B ：你有在家嗎？      │(一)對應犯罪事實一(一)1.。                    │
│    │10:18   │A ：林錦昌│    │B ：林承志│A ：剛要出去而已。    │(二)通訊監察譯文出處：海岸巡防總局中部地區  │
│    │        │          │    │          │B ：沒啦！要過去找你要│  巡防局刑偵卷第12頁（編號57）。          │
│    │        │          │    │          │    拿錢給你。        │                                          │
│    │        │          │    │          │A ：你還有要嗎？      │                                          │
│    │        │          │    │          │B ：要不然過去再講！  │                                          │
│    │        │          │    │          │    你有要馬上出去嗎？│                                          │
│    │        │          │    │          │A ：有啊。            │                                          │
│    │        │          │    │          │B ：要不然我要到了！  │                                          │
│    │        │          │    │          │    我現在要到了。    │                                          │
│    │        │          │    │          │A ：我先幫你準備起來要│                                          │
│    │        │          │    │          │    不然人家在等。    │                                          │
│    │        │          │    │          │B ：好。              │                                          │
│    │        │          │    │          │A ：你要怎樣？        │                                          │
│    │        │          │    │          │B ：三就好！          │                                          │
│    │        │          │    │          │A ：喂！              │                                          │
│    │        │          │    │          │B ：三三三！          │                                          │
│    │        │          │    │          │A ：好！              │                                          │
├──┼────┼─────┼──┼─────┼───────────┼─────────────────────┤
│ ２ │99.01.11│0000000000│ ← │0000000000│B ：你有在家嗎？      │(一)對應犯罪事實一(一)2.。                    │
│    │07:04   │A ：林錦昌│    │B ：林承志│A ：有耶。            │(二)通訊監察譯文出處：海岸巡防總局中部地區  │
│    │        │          │    │          │B ：好。              │  巡防局刑偵卷第12頁（編號77）。          │
│    │        │          │    │          │                      │                                          │
├──┼────┼─────┼──┼─────┼───────────┼─────────────────────┤
│ ３ │99.01.11│0000000000│ ← │0000000000│B ：你有在家嗎？      │(一)對應犯罪事實一(二)。                      │
│    │17:42   │A ：林錦昌│    │B ：林承志│A ：有耶。            │(二)通訊監察譯文出處：海岸巡防總局中部地區  │
│    │        │          │    │          │B ：好。              │  巡防局刑偵卷第12頁（編號78）。          │
│    │        │          │    │          │                      │                                          │
├──┼────┼─────┼──┼─────┼───────────┼─────────────────────┤
│ ４ │99.01.25│0000000000│ ← │0000000000│B ：阿兄（音譯）我小丁│(一)對應犯罪事實一(三)1.。                    │
│    │13:03   │A ：林錦昌│    │B ：丁進章│    啦！              │(二)通訊監察譯文出處：海岸巡防總局中部地區  │
│    │        │          │    │（小丁）  │A ：怎樣？            │  巡防局刑偵卷第13頁（編號198）。         │
│    │        │          │    │          │B ：我要一隻小蜘蛛（音│                                          │
│    │        │          │    │          │    譯）。            │                                          │
│    │        │          │    │          │A ：好啊！            │                                          │
│    │        │          │    │          │B ：你在哪裡？        │                                          │
│    │        │          │    │          │A ：我等一下要回去麥  │                                          │
│    │        │          │    │          │    寮，我回去麥寮再打│                                          │
│    │        │          │    │          │    給你。            │                                          │
│    │        │          │    │          │B ：要很久嗎？        │                                          │
│    │        │          │    │          │A ：不會，我在阿番？（│                                          │
│    │        │          │    │          │    音譯）            │                                          │
│    │        │          │    │          │B ：嗯，我在麥寮等你。│                                          │
│    │        │          │    │          │A ：好。              │                                          │
├──┼────┼─────┼──┼─────┼───────────┼─────────────────────┤
│ ５ │99.01.30│0000000000│ ← │0000000000│B ：阿兄。            │(一)對應犯罪事實一(三)2.。                    │
│    │14:42   │A ：林錦昌│    │B ：丁進章│A ：嘿！              │(二)通訊監察譯文出處：海岸巡防總局中部地區  │
│    │        │          │    │（小丁）  │B ：我小丁啦。        │  巡防局刑偵卷第14頁（編號280）、第5頁。  │
│    │        │          │    │          │A ：嘿！              │                                          │
│    │        │          │    │          │B ：你在哪裡？        │                                          │
│    │        │          │    │          │A ：我在新厝寮要回去了│                                          │
│    │        │          │    │          │    。                │                                          │
│    │        │          │    │          │B ：你那邊有方便嗎？  │                                          │
│    │        │          │    │          │A ：蛤！你說怎樣？    │                                          │
│    │        │          │    │          │B ：你那邊有方便嗎？  │                                          │
│    │        │          │    │          │A ：怎樣？            │                                          │
│    │        │          │    │          │B ：先跟你再拿一耶。  │                                          │
│    │        │          │    │          │A ：這樣！今天禮拜幾？│                                          │
│    │        │          │    │          │    禮拜一唷？        │                                          │
│    │        │          │    │          │B ：嘿啊！            │                                          │
│    │        │          │    │          │A ：你有確定有嗎？    │                                          │
│    │        │          │    │          │B ：禮拜一或禮拜二。  │                                          │
│    │        │          │    │          │A ：沒啦！要確定。    │                                          │
│    │        │          │    │          │B ：跟你說禮拜二！    │                                          │
│    │        │          │    │          │A ：正常是沒有讓人家欠│                                          │
│    │        │          │    │          │    那麼多。          │                                          │
│    │        │          │    │          │B ：看有沒有辦法相信我│                                          │
│    │        │          │    │          │    。                │                                          │
│    │        │          │    │          │A ：你已經多少了？    │                                          │
│    │        │          │    │          │B ：八五啊！          │                                          │
│    │        │          │    │          │A ：嘿啊！            │                                          │
│    │        │          │    │          │B ：有些事情要跟你說。│                                          │
│    │        │          │    │          │A ：你說怎樣。        │                                          │
│    │        │          │    │          │B ：順便問你一下事情。│                                          │
│    │        │          │    │          │A ：好啊！你過來啊！  │                                          │
│    │        │          │    │          │B： 你在哪裡？        │                                          │
│    │        │          │    │          │A ：麥寮。            │                                          │
│    │        │          │    │          │B ：好！我到的時候再打│                                          │
│    │        │          │    │          │    給你。            │                                          │
│    │        │          │    │          │A ：到公所再打給我。  │                                          │
│    │        │          │    │          │B ：蛤？              │                                          │
│    │        │          │    │          │A ：公所啦！          │                                          │
│    │        │          │    │          │B ：好啦，好。        │                                          │
├──┼────┼─────┼──┼─────┼───────────┼─────────────────────┤
│ ６ │99.01.25│0000000000│ ← │0000000000│B ：我黑仔。          │(一)對應犯罪事實一(五)1.。                    │
│    │16:32   │A ：林錦昌│    │B ：丁士釗│A ：嗯！              │(二)通訊監察譯文出處：原審訴字第479號卷     │
│    │        │          │    │（黑仔）  │B ：我在街上了。      │  第35頁（編號211）。                     │
│    │        │          │    │          │A ：要去哪找你？      │                                          │
│    │        │          │    │          │B ：這樣，你一樣過去後│                                          │
│    │        │          │    │          │    門。              │                                          │
│    │        │          │    │          │A ：阿那個，空袋子順便│                                          │
│    │        │          │    │          │    加幾個。          │                                          │
│    │        │          │    │          │                      │                                          │
├──┼────┼─────┼──┼─────┼───────────┼─────────────────────┤
│ ７ │99.01.26│0000000000│ ← │0000000000│B ：我黑仔，要2 啦！  │(一)對應犯罪事實一(五)2.。                    │
│    │14:43   │A ：林錦昌│    │B ：丁士釗│A ：嗯！              │(二)通訊監察譯文出處：海岸巡防總局中部地區  │
│    │        │          │    │（黑仔）  │B ：有方便嗎，我馬上過│  巡防局刑偵卷第16頁（編號235）。         │
│    │        │          │    │          │    去。              │                                          │
│    │        │          │    │          │A ：你現在哪？        │                                          │
│    │        │          │    │          │B ：我在我庄裡。      │                                          │
│    │        │          │    │          │A ：你再10分鐘出發，剛│                                          │
│    │        │          │    │          │    好。              │                                          │
│    │        │          │    │          │B ：現在2 點50分，我3 │                                          │
│    │        │          │    │          │    點出發好嗎？      │                                          │
│    │        │          │    │          │A ：好。              │                                          │
│    │        │          │    │          │B ：謝謝啦，嘿！      │                                          │
├──┼────┼─────┼──┼─────┼───────────┼─────────────────────┤
│ ８ │99.01.27│0000000000│ ← │0000000000│B ：我黑仔。          │(一)對應犯罪事實一(五)3.。                    │
│    │13:45   │A ：林錦昌│    │B ：丁士釗│A ：怎樣？            │(二)通訊監察譯文出處：海岸巡防總局中部地區  │
│    │        │          │    │（黑仔）  │B ：先處理2 張，可以嗎│  巡防局刑偵卷第16頁（編號258）。         │
│    │        │          │    │          │    ？                │                                          │
│    │        │          │    │          │A ：好啊！            │                                          │
│    │        │          │    │          │B ：我現在過去，到了打│                                          │
│    │        │          │    │          │    給你。            │                                          │
│    │        │          │    │          │A ：我差不多還要10到20│                                          │
│    │        │          │    │          │    分鐘。            │                                          │
│    │        │          │    │          │B ：好啦！我慢慢騎。  │                                          │
├──┼────┼─────┼──┼─────┼───────────┼─────────────────────┤
│ ９ │99.01.27│0000000000│ ← │000000000 │B ：我黑仔。          │(一)對應犯罪事實一(五)4.。                    │
│    │17:21   │A ：林錦昌│    │B ：丁士釗│A ：怎樣？            │(二)通訊監察譯文出處：原審訴字第479號卷     │
│    │        │          │    │（黑仔）  │B ：要跟剛剛一樣2 張，│  第50頁（編號265）。                     │
│    │        │          │    │          │    現在可以嗎，現在有│                                          │
│    │        │          │    │          │    空嗎？            │                                          │
│    │        │          │    │          │A ：有啦！你在哪裡。  │                                          │
│    │        │          │    │          │B ：我在鄉厝（音譯）要│                                          │
│    │        │          │    │          │    去哪裡找你？      │                                          │
│    │        │          │    │          │A ：一樣。            │                                          │
│    │        │          │    │          │B ：一樣喔！          │                                          │
│    │        │          │    │          │A ：你多久會到？      │                                          │
│    │        │          │    │          │B ：幾分鐘而已吧。    │                                          │
│    │        │          │    │          │A ：好啦！            │                                          │
│    │        │          │    │          │B ：不知道可以麻煩一  │                                          │
│    │        │          │    │          │    下嗎？我另外一個朋│                                          │
│    │        │          │    │          │    友想請你另外用一支│                                          │
│    │        │          │    │          │    請他。            │                                          │
│    │        │          │    │          │A ：要怎麼請？我一樣  │                                          │
│    │        │          │    │          │    多給你們就多給你們│                                          │
│    │        │          │    │          │    啊。              │                                          │
│    │        │          │    │          │B ：我知道，不然你再  │                                          │
│    │        │          │    │          │    多用，我在叫他自己│                                          │
│    │        │          │    │          │    用就好了。        │                                          │
│    │        │          │    │          │A ：對啊！            │                                          │
│    │        │          │    │          │B ：好啦，謝謝啦。    │                                          │
├──┼────┼─────┼──┼─────┼───────────┼─────────────────────┤
│ １０ │99.01.28│0000000000│ ← │0000000000│B ：我黑仔啦！        │(一)對應犯罪事實一(五)5.。                    │
│    │12:39   │A ：林錦昌│    │B ：丁士釗│A ：嘿！              │(二)通訊監察譯文出處：原審訴字第479號卷     │
│    │        │          │    │（黑仔）  │B ：現在先拿2 張、有方│  第55頁（編號272）。                     │
│    │        │          │    │          │    便嗎？            │                                          │
│    │        │          │    │          │A ：你在哪裡？        │                                          │
│    │        │          │    │          │B ：我在街仔。        │                                          │
│    │        │          │    │          │A ：喔！好。          │                                          │
│    │        │          │    │          │B ：要去哪裡？        │                                          │
│    │        │          │    │          │A ：一樣啊。          │                                          │
│    │        │          │    │          │B ：蛤？              │                                          │
│    │        │          │    │          │A ：一樣啊！          │                                          │
│    │        │          │    │          │B ：一樣唷？          │                                          │
│    │        │          │    │          │A ：嗯！              │                                          │
│    │        │          │    │          │B ：我馬上到唷。      │                                          │
│    │        │          │    │          │A ：好。              │                                          │
├──┼────┼─────┼──┼─────┼───────────┼─────────────────────┤
│  │99.01.29│0000000000│ ← │000000000 │A ：怎樣？            │(一)對應犯罪事實一(五)6.。                    │
│    │13:55   │A ：林錦昌│    │B ：丁士釗│B ：你有方便嗎？      │(二)通訊監察譯文出處：海岸巡防總局中部地區  │
│    │        │          │    │（黑仔）  │A ：沒耶。            │  巡防局刑偵卷第15頁（編號276）。         │
│    │        │          │    │          │B ：要叫兩天的查某工。│                                          │
│    │        │          │    │          │A ：我現在在忙。      │                                          │
│    │        │          │    │          │B ：差不多要多久？    │                                          │
│    │        │          │    │          │A ：不知道耶！要等一下│                                          │
│    │        │          │    │          │    我再打給你。      │                                          │
│    │        │          │    │          │B ：你要打給我唷。    │                                          │
│    │        │          │    │          │A ：嘿啊。            │                                          │
│    │        │          │    │          │B ：好啊！要不然你再打│                                          │
│    │        │          │    │          │    這一支就好了。    │                                          │
│    │        │          │    │          │A ：現在的這一支嗎？  │                                          │
│    │        │          │    │          │B ：嘿！你打這支就好了│                                          │
│    │        │          │    │          │    。                │                                          │
│    │        │          │    │          │A ：好好。            │                                          │
├──┼────┼─────┼──┼─────┼───────────┼─────────────────────┤
│  │99.01.31│0000000000│ ← │0000000000│B ：黑仔。            │(一)對應犯罪事實一(五)7.。                    │
│    │19:40   │A ：林錦昌│    │B ：丁士釗│A ：…（模糊）        │(二)通訊監察譯文出處：警聲搜字第146號卷     │
│    │        │          │    │（黑仔）  │B ：蛤？              │  第22頁（編號281）。                     │
│    │        │          │    │          │A ：…（模糊）        │                                          │
│    │        │          │    │          │B ：我在街仔。        │                                          │
│    │        │          │    │          │A ：…（模糊）        │                                          │
│    │        │          │    │          │B ：怎樣？            │                                          │
│    │        │          │    │          │A ：要怎樣？          │                                          │
│    │        │          │    │          │B ：蛤？              │                                          │
│    │        │          │    │          │A ：你帶幾個朋友來？  │                                          │
│    │        │          │    │          │B ：喔！那個禮拜五就  │                                          │
│    │        │          │    │          │    沒有來算菜錢！沒有│                                          │
│    │        │          │    │          │    寄過來。          │                                          │
│    │        │          │    │          │A ：不知道啦！你現在帶│                                          │
│    │        │          │    │          │    幾個朋友。        │                                          │
│    │        │          │    │          │B ：我知道啦！那就是盡│                                          │
│    │        │          │    │          │    量早一點還給你。  │                                          │
│    │        │          │    │          │A ：你現在…？        │                                          │
│    │        │          │    │          │B ：我想說我現在要一張│                                          │
│    │        │          │    │          │    而已啦！          │                                          │
│    │        │          │    │          │A ：喔！好啦。        │                                          │
│    │        │          │    │          │B ：那個禮拜一來車蔡（│                                          │
│    │        │          │    │          │    音譯）可能就會拿過│                                          │
│    │        │          │    │          │    來了！            │                                          │
│    │        │          │    │          │A ：好啦！            │                                          │
│    │        │          │    │          │B ：吼！現在要去哪裡？│                                          │
│    │        │          │    │          │A ：…（模糊）        │                                          │
│    │        │          │    │          │B ：蛤？              │                                          │
│    │        │          │    │          │A ：7-11啦！          │                                          │
│    │        │          │    │          │B ：7-11唷？          │                                          │
│    │        │          │    │          │A ：嗯。              │                                          │
│    │        │          │    │          │B ：我差不多2 分鐘就到│                                          │
│    │        │          │    │          │    了。              │                                          │
├──┼────┼─────┼──┼─────┼───────────┼─────────────────────┤
│  │99.02.16│0000000000│←  │0000000000│A ：喂，你誰。        │(一)對應犯罪事實一(六)1.。                    │
│    │        │A ：林錦昌│    │B ：林明生│B ：你吃飽沒。        │(二)通訊監察譯文出處：偵字第2775號卷        │
│    │19:51:42│          │    │          │A ：你找誰。          │  第100頁至第102頁正面。                  │
│    │19:56:01│          │    │          │B ：你不是「瑞章」。  │                                          │
│    │        │          │    │          │A ：不是啦，你要找「黑│                                          │
│    │        │          │    │          │    仔」。            │                                          │
│    │        │          │    │          │B ：對啦。            │                                          │
│    │        │          │    │          │A ：不是啦，叫他去被狗│                                          │
│    │        │          │    │          │    幹，垃圾。        │                                          │
│    │        │          │    │          │B ：怎樣。            │                                          │
│    │        │          │    │          │A ：他人沒用。        │                                          │
│    │        │          │    │          │B ：你不是「瑞章」。  │                                          │
│    │        │          │    │          │A ：不是，手機我拿回來│                                          │
│    │        │          │    │          │    了。              │                                          │
│    │        │          │    │          │B ：手機我拿回來了。  │                                          │
│    │        │          │    │          │A ：沒給他用了。      │                                          │
│    │        │          │    │          │B ：你能不能來崙背。  │                                          │
│    │        │          │    │          │A ：崙背哦。          │                                          │
│    │        │          │    │          │B ：嗯。              │                                          │
│    │        │          │    │          │A ：要明天呢。        │                                          │
│    │        │          │    │          │B ：現在。            │                                          │
│    │        │          │    │          │A ：我現在會怕，「黑仔│                                          │
│    │        │          │    │          │    」是你朋友。      │                                          │
│    │        │          │    │          │B ：一起聊天，有沒有辦│                                          │
│    │        │          │    │          │    法過來。          │                                          │
│    │        │          │    │          │A ：沒辦法到哪裡。    │                                          │
│    │        │          │    │          │B ：你不是在大有。    │                                          │
│    │        │          │    │          │A ：沒有在麥寮。      │                                          │
│    │        │          │    │          │B ：來一下，我每天都找│                                          │
│    │        │          │    │          │    他。              │                                          │
│    │        │          │    │          │A ：我走不開，明天啦，│                                          │
│    │        │          │    │          │    我明天去再請你啦。│                                          │
│    │        │          │    │          │B ：明天我要去「做工」│                                          │
│    │        │          │    │          │    。                │                                          │
│    │        │          │    │          │A ：好啊，你要我帶幾個│                                          │
│    │        │          │    │          │    過去。            │                                          │
│    │        │          │    │          │B ：「1 個」。        │                                          │
│    │        │          │    │          │A ：1 個「查某」工。  │                                          │
│    │        │          │    │          │B ：對啦，你到崙背「  │                                          │
│    │        │          │    │          │    金黑貓」打電話給我│                                          │
│    │        │          │    │          │    。                │                                          │
│    │        │          │    │          │A ：「金黑貓」在哪裡，│                                          │
│    │        │          │    │          │    我不知道。        │                                          │
│    │        │          │    │          │B ：崙背「金黑貓」KTV │                                          │
│    │        │          │    │          │    ，在虎尾路。      │                                          │
│    │        │          │    │          │A ：好啦。            │                                          │
│    │        │          │    │          │B ：快一點呢。        │                                          │
│    │        │          │    │          │A ：好啦，我到在打電話│                                          │
│    │        │          │    │          │    給你。            │                                          │
│    │        │          │    │          │B ：好啦。            │                                          │
│    │        │          │    │          │                      │                                          │
│    ├────┼─────┼──┼─────┼───────────┤                                          │
│    │99.02.16│0000000000│←  │0000000000│A ：喂。              │                                          │
│    │        │A ：林錦昌│    │B ：林明生│B ：現在是怎樣。      │                                          │
│    │20.49.23│          │    │          │A ：你朋友不是要過去。│                                          │
│    │20:53:16│          │    │          │B ：沒有咧。          │                                          │
│    │        │          │    │          │A ：哦實在是。        │                                          │
│    │        │          │    │          │B ：你誰，你是住麥寮。│                                          │
│    │        │          │    │          │A ：是啦。            │                                          │
│    │        │          │    │          │B ：我也是麥寮人。    │                                          │
│    │        │          │    │          │A ：你怎麼不要回來。  │                                          │
│    │        │          │    │          │B ：我來崙背30幾年了，│                                          │
│    │        │          │    │          │    你誰。            │                                          │
│    │        │          │    │          │A ：我，你不認識。    │                                          │
│    │        │          │    │          │B ：我會不認識。      │                                          │
│    │        │          │    │          │A ：你不認識，他跟我說│                                          │
│    │        │          │    │          │    要過去啊。        │                                          │
│    │        │          │    │          │B ：他沒過來。        │                                          │
│    │        │          │    │          │A ：他還找你的電話。  │                                          │
│    │        │          │    │          │B ：啊就沒過來。      │                                          │
│    │        │          │    │          │A ：實在哦。          │                                          │
│    │        │          │    │          │B ：麥寮，你住哪裡。  │                                          │
│    │        │          │    │          │A ：你不認識，你誰。  │                                          │
│    │        │          │    │          │B ：麥寮，沒有人不認識│                                          │
│    │        │          │    │          │    我的有。          │                                          │
│    │        │          │    │          │A ：你誰。            │                                          │
│    │        │          │    │          │B ：「杜生」。        │                                          │
│    │        │          │    │          │A ：「杜生」，你不認  │                                          │
│    │        │          │    │          │    識我，我沒有再出門│                                          │
│    │        │          │    │          │    。                │                                          │
│    │        │          │    │          │B ：你，麥寮街上。    │                                          │
│    │        │          │    │          │A ：不是啦，我沒有再出│                                          │
│    │        │          │    │          │    門。              │                                          │
│    │        │          │    │          │B ：連我你也怕我知道。│                                          │
│    │        │          │    │          │A ：不是怕你知道，跟你│                                          │
│    │        │          │    │          │    說你也不知道我是誰│                                          │
│    │        │          │    │          │    。                │                                          │
│    │        │          │    │          │B ：改天也認識一下。  │                                          │
│    │        │          │    │          │A ：好啦。            │                                          │
│    │        │          │    │          │B ：我以前在「美樂美」│                                          │
│    │        │          │    │          │    的你知道嗎。      │                                          │
│    │        │          │    │          │A ：知道，他說要過去，│                                          │
│    │        │          │    │          │    我才拿給他。      │                                          │
│    │        │          │    │          │B ：就沒過來。        │                                          │
│    │        │          │    │          │A ：我被「莊孝」。    │                                          │
│    │        │          │    │          │B ：你過來。          │                                          │
│    │        │          │    │          │A ：好啦，我要跑2 個地│                                          │
│    │        │          │    │          │    方。              │                                          │
│    │        │          │    │          │B ：「金黑貓」你知道嗎│                                          │
│    │        │          │    │          │    ？                │                                          │
│    │        │          │    │          │A ：我過去在問一下，我│                                          │
│    │        │          │    │          │    有印象。          │                                          │
│    │        │          │    │          │B ：在虎尾路，都久到。│                                          │
│    │        │          │    │          │A ：半個小時。        │                                          │
│    │        │          │    │          │B ：弄好一點。        │                                          │
│    │        │          │    │          │A ：好。              │                                          │
│    ├────┼─────┼──┼─────┼───────────┤                                          │
│    │99.02.16│0000000000│ ← │0000000000│A ：喂，你有讓他載來。│                                          │
│    │        │A ：林錦昌│    │B ：林明生│B ：沒有，他過去幫我拿│                                          │
│    │21:03:13│          │    │          │    。                │                                          │
│    │21:08:22│          │    │          │A ：你沒有讓他載過去。│                                          │
│    │        │          │    │          │B ：他說朋友載不方便，│                                          │
│    │        │          │    │          │    你要給我弄好的。  │                                          │
│    │        │          │    │          │A ：你寄他包死。      │                                          │
│    │        │          │    │          │B ：他就給我拿錢過去。│                                          │
│    │        │          │    │          │A ：你寄他。          │                                          │
│    │        │          │    │          │B ：他就給我拿錢過去。│                                          │
│    │        │          │    │          │A ：我叫你跟他一起來，│                                          │
│    │        │          │    │          │    你寄他，我又要煩惱│                                          │
│    │        │          │    │          │    了。              │                                          │
│    │        │          │    │          │B ：他叫朋友載不方便，│                                          │
│    │        │          │    │          │    聽懂嘛。          │                                          │
│    │        │          │    │          │A ：你不要讓他載，你  │                                          │
│    │        │          │    │          │    要跟我說，我怕寄他│                                          │
│    │        │          │    │          │    。                │                                          │
│    │        │          │    │          │B ：我看你本人來，我們│                                          │
│    │        │          │    │          │    來認識一下，好嗎。│                                          │
│    │        │          │    │          │A ：我不就要等他來。  │                                          │
│    │        │          │    │          │B ：等他來的時候，你在│                                          │
│    │        │          │    │          │    過來。            │                                          │
│    │        │          │    │          │A ：我看他包沒來。    │                                          │
│    │        │          │    │          │B ：會啦，他不敢對我  │                                          │
│    │        │          │    │          │    亂來，我認識他很久│                                          │
│    │        │          │    │          │    了。              │                                          │
│    │        │          │    │          │A ：我就是走不開，才要│                                          │
│    │        │          │    │          │    你來。            │                                          │
│    │        │          │    │          │B ：你來認識一下。    │                                          │
│    │        │          │    │          │A ：就是走不開。      │                                          │
│    │        │          │    │          │B ：你用封條把他封起來│                                          │
│    │        │          │    │          │    。                │                                          │
│    │        │          │    │          │A ：我用封口機把他封  │                                          │
│    │        │          │    │          │    起來，那個痕跡你知│                                          │
│    │        │          │    │          │    道嗎。            │                                          │
│    │        │          │    │          │B ：你在跟他說我有跟你│                                          │
│    │        │          │    │          │    通電話。          │                                          │
│    │        │          │    │          │A ：你看封口如果有異  │                                          │
│    │        │          │    │          │    ，就是他搞的，你聽│                                          │
│    │        │          │    │          │    懂嗎。            │                                          │
│    │        │          │    │          │B ：我知道，他說20分鐘│                                          │
│    │        │          │    │          │    會到。            │                                          │
│    │        │          │    │          │A ：我怕他，昨天跟今  │                                          │
│    │        │          │    │          │    天都在給我亂搞，東│                                          │
│    │        │          │    │          │    西拿給他，東西沒有│                                          │
│    │        │          │    │          │    ，錢也沒有。      │                                          │
│    │        │          │    │          │B ：這樣哦，那你就把他│                                          │
│    │        │          │    │          │    封起來。          │                                          │
│    │        │          │    │          │A ：那個封起來很整齊  │                                          │
│    │        │          │    │          │    ，打火機燒的痕跡，│                                          │
│    │        │          │    │          │    你看懂啦。        │                                          │
│    │        │          │    │          │B ：我看懂，你就跟他講│                                          │
│    │        │          │    │          │    ，你有打電話給我。│                                          │
│    │        │          │    │          │A ：跟他交代沒有用，那│                                          │
│    │        │          │    │          │    種人垃圾。        │                                          │
│    │        │          │    │          │B ：他不敢對我怎樣，  │                                          │
│    │        │          │    │          │    我「杜生」啦，你應│                                          │
│    │        │          │    │          │    該認識我才對。    │                                          │
│    │        │          │    │          │A ：我知道，他那種人沒│                                          │
│    │        │          │    │          │    用。              │                                          │
│    │        │          │    │          │B ：「錫泉」你認識他嗎│                                          │
│    │        │          │    │          │    ？                │                                          │
│    │        │          │    │          │A ：「錫泉」那個我都知│                                          │
│    │        │          │    │          │    道，他們不認識我。│                                          │
│    │        │          │    │          │B ：「錫泉」我姪子。  │                                          │
│    │        │          │    │          │A ：你麥寮後安。      │                                          │
│    │        │          │    │          │B ：麥寮街，後安「阿勇│                                          │
│    │        │          │    │          │    」跟我很好。      │                                          │
│    │        │          │    │          │A ：誰。              │                                          │
│    │        │          │    │          │B ：「阿勇」。        │                                          │
│    │        │          │    │          │A ：我跟他們沒有在那個│                                          │
│    │        │          │    │          │    。                │                                          │
│    │        │          │    │          │B ：我跟你講，你跟他  │                                          │
│    │        │          │    │          │    講，封這樣去就看的│                                          │
│    │        │          │    │          │    懂，跟他凸臭一下，│                                          │
│    │        │          │    │          │    你聽懂嗎。        │                                          │
│    │        │          │    │          │A ：好。              │                                          │
│    │        │          │    │          │B ：改天來認識一下。  │                                          │
│    │        │          │    │          │A ：好啦，等一下我在另│                                          │
│    │        │          │    │          │    外弄一張「硬的」給│                                          │
│    │        │          │    │          │    你。              │                                          │
│    ├────┼─────┼──┼─────┼───────────┤                                          │
│    │99.02.16│0000000000│←  │0000000000│A ：喂，回去了。      │                                          │
│    │        │A ：林錦昌│    │B ：林明生│B ：回來都久了。      │                                          │
│    │21:37:05│          │    │          │A ：差不多3 分鐘。    │                                          │
│    │21:37:50│          │    │          │B ：3 分鐘，你有交待他│                                          │
│    │        │          │    │          │    。                │                                          │
│    │        │          │    │          │A ：有。              │                                          │
│    │        │          │    │          │B ：你說，你手機幾號。│                                          │
│    │        │          │    │          │A ：我到時候會打給你。│                                          │
│    │        │          │    │          │B ：好晚上6 點多打。  │                                          │
│    │        │          │    │          │A ：好。              │                                          │
├──┼────┼─────┼──┼─────┼───────────┼─────────────────────┤
│  │99.02.18│0000000000│ ← │0000000000│A ：喂。              │(一)對應犯罪事實一(六)2.。                    │
│    │        │A ：林錦昌│    │B ：林明生│B ：喂，你誰。        │(二)通訊監察譯文出處：偵字第2775號卷        │
│    │17:55:25│          │    │          │A ：我啦。            │  第102頁。                               │
│    │17:57:59│          │    │          │B ：你有空嗎。        │                                          │
│    │        │          │    │          │A ：有咧。            │                                          │
│    │        │          │    │          │B ：你來我家。        │                                          │
│    │        │          │    │          │A ：我不知道你家。    │                                          │
│    │        │          │    │          │B ：崙背。            │                                          │
│    │        │          │    │          │A ：我沒去過。        │                                          │
│    │        │          │    │          │B ：你來到「金黑貓」  │                                          │
│    │        │          │    │          │    ，再打電話給我。  │                                          │
│    │        │          │    │          │A ：誰。              │                                          │
│    │        │          │    │          │B ：我那天打電話給你，│                                          │
│    │        │          │    │          │    要你留電話。      │                                          │
│    │        │          │    │          │A ：我知道。          │                                          │
│    │        │          │    │          │B ：崙背「金黑貓」，你│                                          │
│    │        │          │    │          │    不知道。          │                                          │
│    │        │          │    │          │A ：我不知道。        │                                          │
│    │        │          │    │          │B ：要去的虎尾路，圓環│                                          │
│    │        │          │    │          │    過來紅綠燈，轉右轉│                                          │
│    │        │          │    │          │    ，「金黑貓」茶藝館│                                          │
│    │        │          │    │          │    。                │                                          │
│    │        │          │    │          │A ：右轉，圓環過去。  │                                          │
│    │        │          │    │          │B ：過圓環是不是有一個│                                          │
│    │        │          │    │          │    紅綠燈。          │                                          │
│    │        │          │    │          │A ：三角紅路燈。      │                                          │
│    │        │          │    │          │B ：三角紅綠燈要往虎  │                                          │
│    │        │          │    │          │    尾，在過來紅綠燈這│                                          │
│    │        │          │    │          │    裡，就是「金黑貓」│                                          │
│    │        │          │    │          │    。                │                                          │
│    │        │          │    │          │A ：也可以往油車。    │                                          │
│    │        │          │    │          │B ：不是那條，虎尾這  │                                          │
│    │        │          │    │          │    裡，虎尾路你知道嗎│                                          │
│    │        │          │    │          │    。                │                                          │
│    │        │          │    │          │A ：我知道，過去紅綠燈│                                          │
│    │        │          │    │          │    也可以往油車。    │                                          │
│    │        │          │    │          │B ：你不要轉到油車去。│                                          │
│    │        │          │    │          │A ：這樣哦，右手，你說│                                          │
│    │        │          │    │          │    左手，要怎樣。    │                                          │
│    │        │          │    │          │B ：一樣。            │                                          │
│    │        │          │    │          │A ：一樣，「一哦」。  │                                          │
│    │        │          │    │          │B ：對，到再打電話給我│                                          │
│    │        │          │    │          │    。                │                                          │
│    │        │          │    │          │A ：好啦。            │                                          │
├──┼────┼─────┼──┼─────┼───────────┼─────────────────────┤
│  │99.02.19│0000000000│←  │0000000000│A ：喂。              │(一)對應犯罪事實一(六)3.。                    │
│    │        │A ：林錦昌│    │林明生    │B ：你在睡覺了。      │(二)通訊監察譯文出處：偵字第2775號卷        │
│    │22:10:59│          │    │          │A ：沒有。            │  第103頁。                               │
│    │22:12:34│          │    │          │B ：過來泡茶。        │                                          │
│    │        │          │    │          │A ：10點了，那邊沒過去│                                          │
│    │        │          │    │          │    了。              │                                          │
│    │        │          │    │          │B ：我說「茶米」「2000│                                          │
│    │        │          │    │          │    」給我「1 斤」過來│                                          │
│    │        │          │    │          │    。                │                                          │
│    │        │          │    │          │A ：什麼。            │                                          │
│    │        │          │    │          │B ：「茶米」「2000」給│                                          │
│    │        │          │    │          │    我拿「1 斤」過，朋│                                          │
│    │        │          │    │          │    友過來要泡茶。    │                                          │
│    │        │          │    │          │A ：你怎麼不早說。    │                                          │
│    │        │          │    │          │B ：我跟回來。        │                                          │
│    │        │          │    │          │A ：你再做什麼。      │                                          │
│    │        │          │    │          │B ：做工作，做什麼。  │                                          │
│    │        │          │    │          │A ：下雨天。          │                                          │
│    │        │          │    │          │B ：沒有再下雨。      │                                          │
│    │        │          │    │          │A ：你沒車子。        │                                          │
│    │        │          │    │          │B ：我沒車子，「2000」│                                          │
│    │        │          │    │          │    給我拿「1 斤」過來│                                          │
│    │        │          │    │          │    。                │                                          │
│    │        │          │    │          │A ：好啦。            │                                          │
│    │        │          │    │          │B ：快一點。          │                                          │
├──┼────┼─────┼──┼─────┼───────────┼─────────────────────┤
│  │99.02.27│0000000000│←  │0000000000│A ：喂。              │(一)對應犯罪事實一(七)。                      │
│    │        │A ：林錦昌│    │B ：丁乙│B ：大仔，你有在家嗎？│(二)通訊監察譯文出處：偵字第2775號卷        │
│    │16:17:23│          │    │          │A ：有咧。            │  第105頁。                               │
│    │16:18:12│          │    │          │B ：我要抓一隻「蜘蛛」│                                          │
│    │        │          │    │          │    。                │                                          │
│    │        │          │    │          │A ：誰。              │                                          │
│    │        │          │    │          │B ：我。              │                                          │
│    │        │          │    │          │A ：沒辦法差。        │                                          │
│    │        │          │    │          │B ：好啦。            │                                          │
├──┼────┼─────┼──┼─────┼───────────┼─────────────────────┤
│  │99.03.06│0000000000│←  │0000000000│A ：喂。              │(一)對應犯罪事實一(八)1.。                    │
│    │        │A ：林錦昌│    │B ：林順良│B ：我「志輝」的朋友。│(二)通訊監察譯文出處：偵字第2775號卷        │
│    │10:27:30│          │    │          │A ：我知道，他有跟我講│  第107頁正面。                           │
│    │10:28:50│          │    │          │    。                │                                          │
│    │        │          │    │          │B ：我要到哪裡找你。  │                                          │
│    │        │          │    │          │A ：你在哪裡。        │                                          │
│    │        │          │    │          │B ：麥寮，到哪裡找你。│                                          │
│    │        │          │    │          │A ：你要怎樣處理。    │                                          │
│    │        │          │    │          │B ：「小瓶」的。      │                                          │
│    │        │          │    │          │A ：「半天」。        │                                          │
│    │        │          │    │          │B ：對，那裡找你。    │                                          │
│    │        │          │    │          │A ：麥寮國中。        │                                          │
│    │        │          │    │          │B ：我3 分鐘到。      │                                          │
│    │        │          │    │          │A ：好。              │                                          │
│    ├────┼─────┼──┼─────┼───────────┤                                          │
│    │99.03.06│0000000000│←  │0000000000│A ：喂。              │                                          │
│    │        │A ：林錦昌│    │B ：林順良│B ：你在哪裡。        │                                          │
│    │10:32:23│          │    │          │A ：我快到了。        │                                          │
│    │10:32:47│          │    │          │B ：好。              │                                          │
├──┼────┼─────┼──┼─────┼───────────┼─────────────────────┤
│  │99.03.06│0000000000│←  │0000000000│A ：喂。              │(一)對應犯罪事實一(八)2.。                    │
│    │        │A ：林錦昌│    │B ：林順良│B ：「阿賢」，我早上跟│(二)通訊監察譯文出處：偵字第2775號卷        │
│    │14:33:03│          │    │          │   「權兄」去的那個。 │  第107頁背面。                           │
│    │14:33:49│          │    │          │A ：喔。              │                                          │
│    │        │          │    │          │B ：去找你做「半天」，│                                          │
│    │        │          │    │          │    好不好。          │                                          │
│    │        │          │    │          │A ：好，你在哪裡。    │                                          │
│    │        │          │    │          │B ：崙背。            │                                          │
│    │        │          │    │          │A ：你到麥寮在打。    │                                          │
│    │        │          │    │          │B ：好。              │                                          │
│    ├────┼─────┼──┼─────┼───────────┤                                          │
│    │99.03.06│0000000000│←  │0000000000│A ：喂。              │                                          │
│    │        │A ：林錦昌│    │B ：林順良│B ：「阿賢」我到麥寮要│                                          │
│    │14:44:46│          │    │          │    在哪裡。          │                                          │
│    │14:45:22│          │    │          │A ：公墓。            │                                          │
│    │        │          │    │          │B ：公墓。            │                                          │
│    │        │          │    │          │A：麥寮公墓，你知道嗎 │                                          │
│    │        │          │    │          │   。                 │                                          │
│    │        │          │    │          │B ：好，我馬上到。    │                                          │
│    ├────┼─────┼──┼─────┼───────────┤                                          │
│    │99.03.06│0000000000│←  │0000000000│A ：喂。              │                                          │
│    │        │A ：林錦昌│    │B ：林順良│B ：「阿賢」，我到了。│                                          │
│    │14:51:46│          │    │          │A ：好，我過去。      │                                          │
│    │14:52:07│          │    │          │                      │                                          │
├──┼────┼─────┼──┼─────┼───────────┼─────────────────────┤
│  │99.02.18│0000000000│←  │000000000 │A ：喂。              │(一)對應犯罪事實一(九)。                      │
│    │        │A ：林錦昌│    │B ：林銘盛│B ：你昨天電話怎麼沒開│(二)通訊監察譯文出處：偵字第2775號卷        │
│    │09:50:28│          │    │          │    。                │  第94頁。                                │
│    │09:51:37│          │    │          │A ：做什麼。          │                                          │
│    │        │          │    │          │B ：找你。            │                                          │
│    │        │          │    │          │A ：做什麼。          │                                          │
│    │        │          │    │          │B ：要來橋頭嗎。      │                                          │
│    │        │          │    │          │A ：沒有。            │                                          │
│    │        │          │    │          │B ：過來。            │                                          │
│    │        │          │    │          │A ：晚一點。          │                                          │
│    │        │          │    │          │B ：好啦。            │                                          │
│    ├────┼─────┼──┼─────┼───────────┤                                          │
│    │99.02.18│0000000000│←  │000000000 │A ：喂。              │                                          │
│    │        │A ：林錦昌│    │B ：林銘盛│B ：有空嗎。          │                                          │
│    │11:35:45│          │    │          │A ：沒有咧。          │                                          │
│    │11:36:42│          │    │          │B ：我什麼時候打給你。│                                          │
│    │        │          │    │          │A ：12點。            │                                          │
│    │        │          │    │          │B ：12點到。          │                                          │
│    │        │          │    │          │A ：我現在沒車。      │                                          │
│    │        │          │    │          │B ：沒車我可以去找你。│                                          │
│    │        │          │    │          │A ：好你過來。        │                                          │
│    │        │          │    │          │B ：在哪裡。          │                                          │
│    │        │          │    │          │A ：麥寮。            │                                          │
│    │        │          │    │          │B ：麥寮哪裡。        │                                          │
│    │        │          │    │          │A ：瓦瑤紅綠燈。      │                                          │
│    │        │          │    │          │B ：我沒電話打，10分鐘│                                          │
│    │        │          │    │          │    後在瓦瑤紅綠燈。  │                                          │
│    │        │          │    │          │A ：好。              │                                          │
│    ├────┼─────┼──┼─────┼───────────┤                                          │
│    │99.02.18│0000000000│←  │000000000 │A ：喂，怎麼有電話。  │                                          │
│    │        │A ：林錦昌│    │B ：林銘盛│B ：我在紅綠燈走進這家│                                          │
│    │11:47:43│          │    │          │    雜貨店。          │                                          │
│    │11:48:18│          │    │          │A ：你到了。          │                                          │
│    │        │          │    │          │B ：是。              │                                          │
│    │        │          │    │          │A ：好。              │                                          │
├──┼────┼─────┼──┼─────┼───────────┼─────────────────────┤
│  │99.03.06│0000000000│←  │0000000000│A ：喂。              │(一)對應犯罪事實一(十)1.。                    │
│    │        │A ：林錦昌│    │B ：陳忠志│B ：有方便嗎，先跟你拿│(二)通訊監察譯文出處：偵字第2775號卷        │
│    │09:51:57│          │    │          │    「2 張」，明天給你│  第111頁正面。                           │
│    │09:52:19│          │    │          │    。                │                                          │
│    │        │          │    │          │A ：好啊。            │                                          │
│    │        │          │    │          │B ：我過去找你。      │                                          │
│    │        │          │    │          │A ：好。              │                                          │
├──┼────┼─────┼──┼─────┼───────────┼─────────────────────┤
│  │99.03.06│0000000000│←  │0000000000│A ：喂。              │(一)對應犯罪事實一(十)2.。                    │
│    │        │A ：林錦昌│    │B ：陳忠志│B ：我「忠志」，跟你差│(二)通訊監察譯文出處：偵字第2775號卷        │
│    │18:15:24│          │    │          │    「2 張」好嗎。    │  第110頁正面。                           │
│    │15:15:52│          │    │          │A ：你在哪裡。        │                                          │
│    │        │          │    │          │B ：宿舍。            │                                          │
│    │        │          │    │          │A ：宿舍，我再打給你。│                                          │
│    │        │          │    │          │B ：好。              │                                          │
├──┼────┼─────┼──┼─────┼───────────┼─────────────────────┤
│  │99.03.10│0000000000│→  │0000000000│A ：喂。              │(一)對應犯罪事實一(十)3.。                    │
│    │        │A ：林錦昌│    │B ：陳忠志│B ：先跟你拿「2 張」  │(二)通訊監察譯文出處：偵字第2775號卷        │
│    │09:27:04│          │    │          │A ：我昨天沒有拿給你嗎│  第110頁正反面。                         │
│    │09:28:14│          │    │          │    ，有吧。          │                                          │
│    │        │          │    │          │B ：有啊。            │                                          │
│    │        │          │    │          │A ：有喔，你不是今天要│                                          │
│    │        │          │    │          │    給我。            │                                          │
│    │        │          │    │          │B ：對啊，晚上，要3點 │                                          │
│    │        │          │    │          │    多匯了再給你，5、 │                                          │
│    │        │          │    │          │    6 點哪裡。        │                                          │
│    │        │          │    │          │A ：這樣多少了。      │                                          │
│    │        │          │    │          │B ：到昨天3 次嘛，6 啊│                                          │
│    │        │          │    │          │    。                │                                          │
│    │        │          │    │          │A ：加今天不就4次。   │                                          │
│    │        │          │    │          │B ：加今天4 嘛。      │                                          │
│    │        │          │    │          │A ：好。              │                                          │
│    │        │          │    │          │B ：你要過來，還是我過│                                          │
│    │        │          │    │          │    去。              │                                          │
│    │        │          │    │          │A ：我等一下打給你，我│                                          │
│    │        │          │    │          │    不在家。          │                                          │
│    │        │          │    │          │B ：好。              │                                          │
│    ├────┼─────┼──┼─────┼───────────┤                                          │
│    │99.03.10│0000000000│→  │0000000000│A ：你在中華電信。    │                                          │
│    │        │A ：林錦昌│    │B ：陳忠志│B ：對。              │                                          │
│    │10:27:55│          │    │          │A ：你再開過來。      │                                          │
│    │10:28:35│          │    │          │B ：往17線。          │                                          │
│    │        │          │    │          │A ：對。              │                                          │
│    │        │          │    │          │B ：在哪裡。          │                                          │
│    │        │          │    │          │A ：你來就有看到。    │                                          │
│    │        │          │    │          │B ：好。              │                                          │
│    ├────┼─────┼──┼─────┼───────────┤                                          │
│    │99.03.10│0000000000│→  │0000000000│A ：喂，你是耳聾，一直│                                          │
│    │        │A ：林錦昌│    │B ：陳忠志│    喊你沒有聽到。    │                                          │
│    │10:29:27│          │    │          │B ：我開過頭了。      │                                          │
│    │10:30:11│          │    │          │A ：對啦。            │                                          │
│    │        │          │    │          │B ：我回頭。          │                                          │
├──┼────┼─────┼──┼─────┼───────────┼─────────────────────┤
│  │99.03.12│0000000000│←  │0000000000│A ：喂。              │(一)對應犯罪事實一(十)4.。                    │
│    │        │A ：林錦昌│    │B ：陳忠志│B ：有方便嗎，先差「2 │(二)通訊監察譯文出處：偵字第2775號卷        │
│    │17:16:23│          │    │          │    張」。            │  第111頁正面。                           │
│    │17:17:30│          │    │          │A ：你在哪裡。        │                                          │
│    │        │          │    │          │B ：我現在回來宿舍。  │                                          │
│    │        │          │    │          │A ：是喔，你過來。    │                                          │
│    │        │          │    │          │B ：你家。            │                                          │
│    │        │          │    │          │A ：我不在家。        │                                          │
│    │        │          │    │          │B ：在哪裡。          │                                          │
│    │        │          │    │          │A ：一樣這裡。        │                                          │
│    │        │          │    │          │B ：昨天還是前幾天哪裡│                                          │
│    │        │          │    │          │    。                │                                          │
│    │        │          │    │          │A ：嗯。              │                                          │
│    │        │          │    │          │B ：你記性不好，昨天你│                                          │
│    │        │          │    │          │    說要回來，在紅綠燈│                                          │
│    │        │          │    │          │    下。              │                                          │
│    │        │          │    │          │A ：不是。            │                                          │
│    │        │          │    │          │B ：繳電話費那裡。    │                                          │
│    │        │          │    │          │A ：是，在過來一點。  │                                          │
│    │        │          │    │          │B ：好。              │                                          │
│    ├────┼─────┼──┼─────┼───────────┤                                          │
│    │99.03.12│0000000000│←  │0000000000│A ：喂。              │                                          │
│    │        │A ：林錦昌│    │B ：陳忠志│B ：我到了。          │                                          │
│    │17:23:05│          │    │          │A ：好。              │                                          │
│    │17:23:19│          │    │          │                      │                                          │
├──┼────┼─────┼──┼─────┼───────────┼─────────────────────┤
│  │99.03.06│0000000000│←  │0000000000│A ：喂。              │(一)對應犯罪事實一(十一)。                      │
│    │        │A ：林錦昌│    │B ：吳文凱│B ：你睡醒了。        │(二)通訊監察譯文出處：偵字第2775號卷        │
│    │11:14:30│          │    │          │A ：你誰。            │  第109頁正面。                           │
│    │11:15:35│          │    │          │B ：我「文凱」。      │                                          │
│    │        │          │    │          │A ：喔。              │                                          │
│    │        │          │    │          │B ：一直打，你沒接。  │                                          │
│    │        │          │    │          │A ：我沒有他的電話，真│                                          │
│    │        │          │    │          │    的。              │                                          │
│    │        │          │    │          │B ：你有空嗎，幫我「勇│                                          │
│    │        │          │    │          │    啊」那裡跑一趟。  │                                          │
│    │        │          │    │          │A ：好啊，喂。        │                                          │
│    ├────┼─────┼──┼─────┼───────────┤                                          │
│    │99.03.06│0000000000│←  │0000000000│B ：電話怎麼斷掉。    │                                          │
│    │        │A ：林錦昌│    │B ：吳文凱│A ：我怎麼知道，要晚一│                                          │
│    │11:16:24│          │    │          │    點。              │                                          │
│    │11:17:39│          │    │          │B ：要緊，我太太在醫院│                                          │
│    │        │          │    │          │    ，我要趕快過去。  │                                          │
│    │        │          │    │          │A ：我這裡也在等。    │                                          │
│    │        │          │    │          │B ：你在等什麼。      │                                          │
│    │        │          │    │          │A ：等他。            │                                          │
│    │        │          │    │          │B ：等他，等多久。    │                                          │
│    │        │          │    │          │A ：我昨天就在等了。  │                                          │
│    │        │          │    │          │B ：怎麼會這樣，你催他│                                          │
│    │        │          │    │          │    一下。            │                                          │
│    │        │          │    │          │A ：你要。            │                                          │
│    │        │          │    │          │B ：我要去顧我太太，  │                                          │
│    │        │          │    │          │    我太太在加護病房。│                                          │
│    │        │          │    │          │A ：你要多少。        │                                          │
│    │        │          │    │          │B ：看是「半」還是「一│                                          │
│    │        │          │    │          │    」多可以。        │                                          │
│    │        │          │    │          │A ：你在哪裡。        │                                          │
│    │        │          │    │          │B ：我回來家裡，你有打│                                          │
│    │        │          │    │          │    給我，我到麥寮。  │                                          │
│    │        │          │    │          │A ：我馬上問看看。    │                                          │
│    │        │          │    │          │B ：好。              │                                          │
│    │        │          │    │          │                      │                                          │
├──┼────┼─────┼──┼─────┼───────────┼─────────────────────┤
│  │99.01.14│0000000000│←  │0000000000│B ：喂，我「阿元」啦，│(一)對應犯罪事實一(十二)1.。                    │
│    │        │A ：林錦昌│    │B ：魏秋元│    你這2 天手機怎麼沒│(二)通訊監察譯文出處：偵字第2775號卷        │
│    │11:24:29│          │    │          │    開。              │  第82頁正面。                            │
│    │11:25:17│          │    │          │A ：有事情。          │                                          │
│    │        │          │    │          │B ：我在你叔仔他家呢！│                                          │
│    │        │          │    │          │A ： 我在麥寮。       │                                          │
│    │        │          │    │          │B ：我在你叔仔他家呢！│                                          │
│    │        │          │    │          │A ：要不然你過來。    │                                          │
│    │        │          │    │          │B ：我過去喔。        │                                          │
│    │        │          │    │          │A ：我剛從大成騎回來。│                                          │
│    │        │          │    │          │B ：我去要到哪裡找你。│                                          │
│    │        │          │    │          │A ：麥寮「供代廟」你知│                                          │
│    │        │          │    │          │    道嗎？            │                                          │
│    │        │          │    │          │B ：我不知道，是不是公│                                          │
│    │        │          │    │          │    路旁那間廟。      │                                          │
│    │        │          │    │          │A ：對對。            │                                          │
│    │        │          │    │          │B ：我現在過去，你也過│                                          │
│    │        │          │    │          │    來。              │                                          │
│    │        │          │    │          │A ：我知道。          │                                          │
│    │        │          │    │          │B ：到了在講。        │                                          │
├──┼────┼─────┼──┼─────┼───────────┼─────────────────────┤
│  │99.02.24│0000000000│→  │0000000000│A ：喂，你好了沒。    │(一)對應犯罪事實一(十二)2.。                    │
│    │        │A ：林錦昌│    │B ：魏秋元│B ：我要出門了，你在哪│(二)通訊監察譯文出處：偵字第2775號卷        │
│    │15:29:33│          │    │          │    裡。              │  第82頁背面。                            │
│    │15:29:57│          │    │          │A ：我在全家這裡。    │                                          │
│    │        │          │    │          │B ：好。              │                                          │
│    │        │          │    │          │                      │                                          │
├──┼────┼─────┼──┼─────┼───────────┼─────────────────────┤
│  │99.03.10│0000000000│←  │000000000 │A ：喂。              │(一)對應犯罪事實一(十二)3.。                    │
│    │        │A ：林錦昌│    │B ：魏秋元│B ：我「阿元」，我跟你│(二)通訊監察譯文出處：偵字第2775號卷        │
│    │16:01:43│          │    │          │    拿「2 角半」，能不│  第84頁正反面。                          │
│    │16:03:46│          │    │          │    能多一點給我。    │                                          │
│    │        │          │    │          │A ：你說什麼。        │                                          │
│    │        │          │    │          │B ：我跟你拿「2 角半」│                                          │
│    │        │          │    │          │    ，能不能多一點給我│                                          │
│    │        │          │    │          │    。                │                                          │
│    │        │          │    │          │A ：好啦。            │                                          │
│    │        │          │    │          │B ：我要找你，不要找別│                                          │
│    │        │          │    │          │    人，你知道嗎。    │                                          │
│    │        │          │    │          │A ：不是一樣。        │                                          │
│    │        │          │    │          │B ：很多夥就好。      │                                          │
│    │        │          │    │          │A ：我在忙叫他過去。  │                                          │
│    │        │          │    │          │B ：你能來橋頭，我的機│                                          │
│    │        │          │    │          │    車沒牌照。        │                                          │
│    │        │          │    │          │A ：我一樣叫他過去。  │                                          │
│    │        │          │    │          │B ：好啦，「2 角半」  │                                          │
│    │        │          │    │          │A ：你要在哪裡。      │                                          │
│    │        │          │    │          │B ：他來施厝寮可以。  │                                          │
│    │        │          │    │          │A ：施厝寮哪裡。      │                                          │
│    │        │          │    │          │B ：施厝寮口啊7-11。  │                                          │
│    │        │          │    │          │A ：你住你裡。        │                                          │
│    │        │          │    │          │B ：豐榮你知道嗎，我跟│                                          │
│    │        │          │    │          │    雷厝隔壁。        │                                          │
│    │        │          │    │          │A ：你來施厝寮全家。  │                                          │
│    │        │          │    │          │B ：好啦，他沒來我打給│                                          │
│    │        │          │    │          │    你。              │                                          │
│    │        │          │    │          │A ：好啦。            │                                          │
│    │        │          │    │          │                      │                                          │
├──┼────┼─────┼──┼─────┼───────────┼─────────────────────┤
│  │99.03.12│0000000000│←  │00000000  │A ：喂。              │(一)對應犯罪事實一(十二)4.。                    │
│    │        │A ：林錦昌│    │B ：魏秋元│B ：「阿賢」，我「阿元│(二)通訊監察譯文出處：偵字第2775號卷        │
│    │11:48:17│          │    │          │     」，幫忙一下我要1│  第84頁背面。                            │
│    │11:49:17│          │    │          │    瓶「小瓶」。      │                                          │
│    │        │          │    │          │A ：你都不顯示號碼，我│                                          │
│    │        │          │    │          │    在許厝寮打的。    │                                          │
│    │        │          │    │          │B ：我在公用電話打的。│                                          │
│    │        │          │    │          │A ：你要什麼。        │                                          │
│    │        │          │    │          │B ：1 瓶「小瓶」。    │                                          │
│    │        │          │    │          │A ：你在哪裡。        │                                          │
│    │        │          │    │          │B ：新厝寮。          │                                          │
│    │        │          │    │          │A ：好啦。            │                                          │
│    │        │          │    │          │B ：要做哪裡，你說。  │                                          │
│    │        │          │    │          │A ：我怎麼知道。      │                                          │
│    │        │          │    │          │B ：你看要在哪裡，你說│                                          │
│    │        │          │    │          │    我就過去。        │                                          │
│    │        │          │    │          │A ：全家，7-11好了。  │                                          │
│    │        │          │    │          │B ：7-11，好。        │                                          │
├──┼────┼─────┼──┼─────┼───────────┼─────────────────────┤
│  │99.03.02│0000000000│←  │000000000 │A ：喂。              │(一)對應犯罪事實一(三)3.。                    │
│    │        │A ：林錦昌│    │B ：丁進章│B ：「小丁」。        │(二)通訊監察譯文出處：偵字第2775號卷        │
│    │21:14:10│          │    │          │A ：按怎。            │  第90頁正面。                            │
│    │21:16:19│          │    │          │B ：我找你。          │                                          │
│    │        │          │    │          │A ：你在家。          │                                          │
│    │        │          │    │          │B ：對。              │                                          │
│    │        │          │    │          │A ：你回去，他人有在那│                                          │
│    │        │          │    │          │    邊。              │                                          │
│    │        │          │    │          │B ：有啊。            │                                          │
│    │        │          │    │          │A ：他人在那裡。      │                                          │
│    │        │          │    │          │B ：走了。            │                                          │
│    │        │          │    │          │A ：你沒跟他說。      │                                          │
│    │        │          │    │          │B ：說什麼。          │                                          │
│    │        │          │    │          │A ：說你拿給我就好。  │                                          │
│    │        │          │    │          │B ：沒有。            │                                          │
│    │        │          │    │          │A ：昨天被他跑掉，就很│                                          │
│    │        │          │    │          │    賭氣。            │                                          │
│    │        │          │    │          │B ：你在家。          │                                          │
│    │        │          │    │          │A ：沒有，在外面，你來│                                          │
│    │        │          │    │          │    麥寮在打電話給我。│                                          │
│    │        │          │    │          │B ：我沒有電話。      │                                          │
│    │        │          │    │          │A ：打公用電話。      │                                          │
│    │        │          │    │          │B ：好。              │                                          │
├──┼────┼─────┼──┼─────┼───────────┼─────────────────────┤
│  │99.03.04│0000000000│←  │000000000 │A ：喂。              │(一)對應犯罪事實一(三)4.。                    │
│    │        │A ：林錦昌│    │B ：丁進章│B ：喂，「小丁」。    │(二)通訊監察譯文出處：偵字第2775號卷        │
│    │17:59:33│          │    │          │A ：嗯。              │  第90頁背面。                            │
│    │18:00:26│          │    │          │B ：要去哪裡找你。    │                                          │
│    │        │          │    │          │A ：電信局。          │                                          │
│    │        │          │    │          │B ：中華電信。        │                                          │
├──┼────┼─────┼──┼─────┼───────────┼─────────────────────┤
│  │99.02.27│0000000000│←  │0000000000│A ：喂。              │(一)對應犯罪事實一(四)。                      │
│    │        │A ：林錦昌│    │B ：丁進章│B ：我「小丁」，你有在│(二)通訊監察譯文出處：偵字第2775號卷        │
│    │18:46:07│          │    │          │    家。              │  第90頁正面。                            │
│    │18:46:51│          │    │          │A ：幹什麼。          │                                          │
│    │        │          │    │          │B ：找你。            │                                          │
│    │        │          │    │          │A ：做什麼，說。      │                                          │
│    │        │          │    │          │B ：要二個便當        │                                          │
│    │        │          │    │          │A ：好。              │                                          │
│    │        │          │    │          │B ：到了，打給你。    │                                          │
└──┴────┴─────┴──┴─────┴───────────┴─────────────────────┘
附表四：林錦昌與許瑞田共同販賣海洛因及甲基安非他命之通訊
        監察譯文：
┌──┬────┬─────┬──┬─────┬───────────┬───────┐
│編號│時間    │監聽電話  │撥打│通話對象  │通訊監察譯文          │備註          │
│    │        │          │方向│          │                      │              │
├──┼────┼─────┼──┼─────┼───────────┼───────┤
│ １ │99.01.21│0000000000│←  │0000000000│A ：喂。              │(一)對應犯罪事實│
│    │        │A ：許瑞田│    │B ：林信村│B ：喂，我「村仔」。  │  二(一)。      │
│    │21:35:18│          │    │          │A ：我知。            │(二)通訊監察譯文│
│    │21:24:39│          │    │          │B ：你在哪裡。        │  出處：聲監字│
│    │        │          │    │          │A ：麥寮。            │  第16號卷第12│
│    │        │          │    │          │B ：我也是在麥寮。    │  0頁正面。   │
│    │        │          │    │          │A ：在哪裡。          │              │
│    │        │          │    │          │B ：我要去加油站。    │              │
│    │        │          │    │          │A ：哪裡的加油站。    │              │
│    │        │          │    │          │B ：新路這2 家這裡。  │              │
│    │        │          │    │          │A ：好。              │              │
│    │        │          │    │          │B ：我在衛生所要轉過來│              │
│    │        │          │    │          │    這裡了。          │              │
│    │        │          │    │          │A ：好。              │              │
│    │        │          │    │          │B ：你弄辣一點。      │              │
│    │        │          │    │          │A ：好啦。            │              │
│    │        │          │    │          │B ：「小瓶」的。      │              │
│    ├────┼─────┼──┼─────┼───────────┤              │
│    │99.01.21│0000000000│→  │0000000000│A ：喂，你在哪裡。    │              │
│    │        │A ：許瑞田│    │B ：林信村│B ：我有看到，我在加油│              │
│    │21:41:16│          │    │          │    。                │              │
│    │21:41:32│          │    │          │A ：喔。              │              │
├──┼────┼─────┼──┼─────┼───────────┼───────┤
│ ２ │99.01.28│0000000000│←  │000000000 │A ：喂。              │(一)對應犯罪事實│
│    │        │A ：許瑞田│    │B ：林銘盛│B ：你在哪裡。        │  二(二)。      │
│    │18:51:57│          │    │          │A ：我在橋頭呢。      │(二)通訊監察譯文│
│    │18:53:47│          │    │          │B ：橋頭哪裡。        │  出處：偵字第│
│    │        │          │    │          │A ：怎樣。            │  2775號卷第92│
│    │        │          │    │          │B ：我要找你。        │  頁正反面。  │
│    │        │          │    │          │A ：找我要做什麼，好啦│              │
│    │        │          │    │          │    ，現在過去找你。  │              │
│    │        │          │    │          │B ：你在哪裡。        │              │
│    │        │          │    │          │A ：我在三盛啦。      │              │
│    │        │          │    │          │B ：你等一下到我家來。│              │
│    │        │          │    │          │A ：過去家裡，要幹什麼│              │
│    │        │          │    │          │    。                │              │
│    │        │          │    │          │B ：你不那個，你沒有呢│              │
│    │        │          │    │          │    。                │              │
│    │        │          │    │          │A ：嗯。              │              │
│    │        │          │    │          │B ：你不是說，你有在那│              │
│    │        │          │    │          │    個。              │              │
│    │        │          │    │          │A ：沒有，我今天又把它│              │
│    │        │          │    │          │    放鴿子。          │              │
│    │        │          │    │          │B ：阿放鴿子，現在要怎│              │
│    │        │          │    │          │    麼辦。            │              │
│    │        │          │    │          │A ：我打給他說有人要  │              │
│    │        │          │    │          │    ，叫他拿過來。「一│              │
│    │        │          │    │          │    天」。            │              │
│    │        │          │    │          │B ：沒有那麼多，「5 」│              │
│    │        │          │    │          │    而已。            │              │
│    │        │          │    │          │A ：還是你「5 」，我也│              │
│    │        │          │    │          │    「5 」合起來跟「阿│              │
│    │        │          │    │          │    富」拿。          │              │
│    │        │          │    │          │B ：跟誰。            │              │
│    │        │          │    │          │A ：他們東西很好。    │              │
│    │        │          │    │          │B ：三盛「阿富」。    │              │
│    │        │          │    │          │A ：對，東西很好，我今│              │
│    │        │          │    │          │    天用到才知道。    │              │
│    │        │          │    │          │B ：我等一下打給你，我│              │
│    │        │          │    │          │    去買個東西。      │              │
│    │        │          │    │          │A ：好啦，你打給我，  │              │
│    │        │          │    │          │    合起來買量才多，「│              │
│    │        │          │    │          │    5 」量很少。      │              │
│    │        │          │    │          │B ：你來橋頭一起去。  │              │
│    │        │          │    │          │A ：好啦。            │              │
│    │        │          │    │          │                      │              │
│    ├────┼─────┼──┼─────┼───────────┤              │
│    │99.01.28│0000000000│←  │000000000 │A ：他說要過來了，在這│              │
│    │        │A ：許瑞田│    │B ：林銘盛│    裡等他，拿到我就馬│              │
│    │19:32:30│          │    │          │    上過去了。        │              │
│    │19:32:42│          │    │          │                      │              │
│    ├────┼─────┼──┼─────┼───────────┤              │
│    │99.01.28│0000000000│←  │000000000 │A ：等一下，就回去了。│              │
│    │        │A ：許瑞田│    │B ：林銘盛│B ：你在哪裡？        │              │
│    │20:27:27│          │    │          │A ：路上了。          │              │
│    │20:27:45│          │    │          │B ：我在我家路口等你。│              │
│    │        │          │    │          │A ：路口哪裡，好啦。  │              │
│    │        │          │    │          │B ：快一點。          │              │
│    ├────┼─────┼──┼─────┼───────────┤              │
│    │99.01.28│0000000000│←  │000000000 │A ：喂。              │              │
│    │        │A ：許瑞田│    │B ：林銘盛│B ：你現在到底在哪裡？│              │
│    │20:41:42│          │    │          │A ：我在他們這裡等他，│              │
│    │20:42:28│          │    │          │    他說出去一下就回來│              │
│    │        │          │    │          │    了。              │              │
│    │        │          │    │          │B ：哪裡，三盛。      │              │
│    │        │          │    │          │A ：嗯。              │              │
│    │        │          │    │          │B ：「阿富」那裡。    │              │
│    │        │          │    │          │A ：嗯。              │              │
│    │        │          │    │          │B ：你隨便說說。      │              │
│    │        │          │    │          │A ：哪有你隨便說說。  │              │
│    │        │          │    │          │B ：你人沒在那裡。    │              │
│    │        │          │    │          │A ：我剛才跟他說一說了│              │
│    │        │          │    │          │    。                │              │
│    │        │          │    │          │B ：有沒有要過來了。  │              │
│    │        │          │    │          │A ：有啦。            │              │
│    │        │          │    │          │B ：你還要多久才要過來│              │
│    │        │          │    │          │    。                │              │
│    │        │          │    │          │A ：5分鐘內。         │              │
│    │        │          │    │          │B ：好啦，我今天整天都│              │
│    │        │          │    │          │    沒用，快一點。    │              │
│    │        │          │    │          │A ：好啦。            │              │
├──┼────┼─────┼──┼─────┼───────────┼───────┤
│ ３ │99.01.17│0000000000│→  │0000000000│A ：喂，誰。          │(一)對應犯罪事實│
│    │        │A ：許瑞田│    │B ：張家龍│B ：我啦。            │  二(三)1.。    │
│    │13:27:45│          │    │          │A ：怎樣。            │(二)通訊監察譯文│
│    │13:28:13│          │    │          │B ：哪有怎樣。        │  出處：偵字第│
│    │        │          │    │          │A ：你在哪。          │  2775號卷第11│
│    │        │          │    │          │B ：我在家。          │  9頁正面。   │
│    │        │          │    │          │A ：在家，那好我等一下│              │
│    │        │          │    │          │    要到橋頭在過去。  │              │
│    │        │          │    │          │B ：好啦。            │              │
│    │        │          │    │          │A ：你「半」還是「一」│              │
│    │        │          │    │          │    。                │              │
│    │        │          │    │          │B ：我「小」的就好。  │              │
│    │        │          │    │          │A ：好。              │              │
│    │        │          │    │          │                      │              │
├──┼────┼─────┼──┼─────┼───────────┼───────┤
│ ４ │99.01.17│0000000000│←  │0000000000│A ：喂。              │(一)對應犯罪事實│
│    │        │A ：許瑞田│    │B ：張家龍│B ：你有在橋頭嗎。    │  二(三)2.。    │
│    │14:17:18│          │    │          │A ：我回麥寮，怎樣。  │(二)通訊監察譯文│
│    │14:18:19│          │    │          │B ：我要找你。        │  出處：偵字第│
│    │        │          │    │          │A ：怎樣。            │  2775號卷第11│
│    │        │          │    │          │B ：弄「一瓶」「小瓶」│  9頁正反面。 │
│    │        │          │    │          │    的。              │              │
│    │        │          │    │          │A ：「小瓶」的，我現  │              │
│    │        │          │    │          │    在已經到瓦瑤這裡了│              │
│    │        │          │    │          │    。                │              │
│    │        │          │    │          │B ：騎回來，我們在路上│              │
│    │        │          │    │          │    相遇。            │              │
│    │        │          │    │          │A ：我等一下過去在打給│              │
│    │        │          │    │          │    你。              │              │
│    │        │          │    │          │B ：在多久。          │              │
│    │        │          │    │          │                      │              │
├──┼────┼─────┼──┼─────┼───────────┼───────┤
│ ５ │99.01.17│0000000000│←  │0000000000│A ：喂。              │(一)對應犯罪事實│
│    │        │A ：許瑞田│    │B ：蔡育琳│B ：你在哪裡。        │  二(四)1.。    │
│    │12:01:01│          │    │          │A ：麥寮。            │(二)通訊監察譯文│
│    │12:01:26│          │    │          │B ：給我送「一天」來。│  出處：偵字第│
│    │        │          │    │          │A ：好啦。            │  2775號卷第11│
│    │        │          │    │          │B ：現金。            │  7頁正面。   │
│    │        │          │    │          │A ：好。              │              │
│    ├────┼─────┼──┼─────┼───────────┤              │
│    │99.01.17│0000000000│    │0000000000│B ：喂，來了沒。      │              │
│    │        │A ：許瑞田│    │B ：蔡育琳│A ：等我一下。        │              │
│    │12:11:29│          │    │          │B ：好。              │              │
│    │12:11:36│          │    │          │                      │              │
├──┼────┼─────┼──┼─────┼───────────┼───────┤
│ ６ │99.01.18│0000000000│←  │0000000000│A ：喂。              │(一)對應犯罪事實│
│    │        │A ：許瑞田│    │B ：蔡育琳│B ：有要來嗎。        │  二(四)2.。    │
│    │08:39:07│          │    │          │A ：我在新厝寮這裡。  │(二)通訊監察譯文│
│    │08:39:35│          │    │          │B ：啊，「50」啦。    │  出處：偵字第│
│    │        │          │    │          │A ：好。              │  2775號卷第11│
│    │        │          │    │          │                      │  7頁正反面。 │
├──┼────┼─────┼──┼─────┼───────────┼───────┤
│ ７ │99.01.20│0000000000│←  │0000000000│A ：喂。              │(一)對應犯罪事實│
│    │        │A ：許瑞田│    │B ：蔡育琳│B ：你在哪裡。        │  二(四)3.。    │
│    │15:45:20│          │    │          │A ：在家裡。          │(二)通訊監察譯文│
│    │15:45:40│          │    │          │B ：幫我送「一天」來。│  出處：偵字第│
│    │        │          │    │          │A ：等一下。          │  2775號卷第11│
│    │        │          │    │          │B ：「查某」的。      │  7頁反面。   │
│    │        │          │    │          │A ：好。              │              │
├──┼────┼─────┼──┼─────┼───────────┼───────┤
│ ８ │99.01.20│0000000000│←  │0000000000│A ：喂。              │(一)對應犯罪事實│
│    │        │A ：許瑞田│    │B ：蔡育琳│B ：我朋友拿「100 」元│  二(五)。      │
│    │20:04:39│          │    │          │    來。              │(二)通訊監察譯文│
│    │20:05:49│          │    │          │A ：喔，要哪一種的。  │  出處：偵字第│
│    │        │          │    │          │B ：我在想啊，我也不知│  2775號卷第11│
│    │        │          │    │          │    道要用什麼。      │  7 頁反面至第│
│    │        │          │    │          │A ：要看弄什麼，你沒說│  118頁 。    │
│    │        │          │    │          │    我怎麼知道。      │              │
│    │        │          │    │          │B ：你要嗎。          │              │
│    │        │          │    │          │A ：看你朋友要什麼的，│              │
│    │        │          │    │          │    他如果「查某工」馬│              │
│    │        │          │    │          │    上有，「查埔工」就│              │
│    │        │          │    │          │    要等一下。        │              │
│    │        │          │    │          │B ：是喔，還是「查埔工│              │
│    │        │          │    │          │    」，我們2 個一起做│              │
│    │        │          │    │          │    。                │              │
│    │        │          │    │          │A ：「查埔工」要一天。│              │
│    │        │          │    │          │B ：對啦，我們一起做。│              │
│    │        │          │    │          │A ：好，我打電話跟人說│              │
│    │        │          │    │          │    一下。            │              │
│    ├────┼─────┼──┼─────┼───────────┤              │
│    │99.01.20│0000000000│→  │0000000000│A ：喂，「查埔工」沒有│              │
│    │        │A ：許瑞田│    │B ：蔡育琳│    ，「查某工」好嗎。│              │
│    │20:12:22│          │    │          │B： 這樣不用了，他沒有│              │
│    │20:13:17│          │    │          │    再用那個。        │              │
│    │        │          │    │          │A ：他不要「查某工」。│              │
│    │        │          │    │          │B ：對。              │              │
│    │        │          │    │          │A ：好啦，有啦。「一天│              │
│    │        │          │    │          │    」。              │              │
│    │        │          │    │          │B ：對。              │              │
│    │        │          │    │          │                      │              │
│    ├────┼─────┼──┼─────┼───────────┤              │
│    │99.01.20│0000000000│→  │0000000000│A ：喂，你有辦法騎到瓦│              │
│    │        │A ：許瑞田│    │B ：蔡育琳│    瑤這裡。          │              │
│    │20:15:47│          │    │          │B ：我沒辦法離開。    │              │
│    │20:16:32│          │    │          │A ：好我拿過去，剛才我│              │
│    │        │          │    │          │    哥在旁邊。        │              │
│    │        │          │    │          │B ：我知道。          │              │
│    │        │          │    │          │A ：好啦，我拿過去。  │              │
├──┼────┼─────┼──┼─────┼───────────┼───────┤
│ ９ │99.02.01│0000000000│←  │0000000000│A ：喂。              │(一)對應犯罪事實│
│    │        │A ：許瑞田│    │B ：丁進章│B ：喂，兄仔。        │  二(六)。      │
│    │17:46:09│          │    │          │A ：誰。              │(二)通訊監察譯文│
│    │17:47:16│          │    │          │B ：我「小丁」啦。    │  出處：聲監字│
│    │        │          │    │          │A ：嗯。              │  第171 號卷第│
│    │        │          │    │          │B ：我先跟你拿一個「便│  11頁正反面。│
│    │        │          │    │          │    當」好嗎。        │              │
│    │        │          │    │          │A ：「便當」。        │              │
│    │        │          │    │          │B ：對。              │              │
│    │        │          │    │          │A ：我「牛頭」呢。    │              │
│    │        │          │    │          │B ：什麼。            │              │
│    │        │          │    │          │A ：我「牛仔」呢。    │              │
│    │        │          │    │          │B ：你「牛仔」，你不是│              │
│    │        │          │    │          │    跟我0915的。      │              │
│    │        │          │    │          │A ：對啊。            │              │
│    │        │          │    │          │B ：我打也不會通。    │              │
│    │        │          │    │          │A ：沒有我啦，我在橋頭│              │
│    │        │          │    │          │    吃火鍋。          │              │
│    │        │          │    │          │B ：是哦，你哪裡有嗎？│              │
│    │        │          │    │          │A ：有啦。            │              │
│    │        │          │    │          │B ：我明天給你。      │              │
│    │        │          │    │          │A ：明天。            │              │
│    │        │          │    │          │B ：對啦。            │              │
│    │        │          │    │          │A ：明天一定有。      │              │
│    │        │          │    │          │B ：有啦。            │              │
│    │        │          │    │          │A ：等一下，我打個電話│              │
│    │        │          │    │          │    再打給你。        │              │
│    │        │          │    │          │B ：我騎到橋頭。      │              │
│    │        │          │    │          │A ：等一下，我打個電話│              │
│    │        │          │    │          │    再打給你，我接個電│              │
│    │        │          │    │          │    話。              │              │
│    ├────┼─────┼──┼─────┼───────────┤              │
│    │99.02.01│0000000000│←  │0000000000│A ：喂，你人咧。      │              │
│    │        │A ：許瑞田│    │B ：丁進章│B ：你到了。          │              │
│    │18:07:41│          │    │          │A ：要不然咧。        │              │
│    │18:07:54│          │    │          │B ：我到了。          │              │
└──┴────┴─────┴──┴─────┴───────────┴───────┘
附表五：被告林錦昌與林承志共同販賣海洛因之通訊監察譯文：
┌──┬────┬─────┬──┬─────┬───────────┬───────┐
│編號│時間    │監聽電話  │撥打│通話對象  │通訊監察譯文          │備註          │
│    │        │          │方向│          │                      │              │
├──┼────┼─────┼──┼─────┼───────────┼───────┤
│ １ │99.03.09│0000000000│←  │0000000000│A ：喂。              │(一)對應犯罪事實│
│    │        │A ：林錦昌│    │B ：林承志│B ：按怎。            │  三。        │
│    │20:24:30│          │    │          │A ：你在哪裡。        │(二)通訊監察譯文│
│    │20:26:30│          │    │          │B ：我在庄內要過去了  │  出處：偵字第│
│    │        │          │    │          │    ，剛才我父親在旁邊│  2775號卷第47│
│    │        │          │    │          │    ，我不敢接。      │  頁正反面、第│
│    │        │          │    │          │A ：你不會按掉就好。  │  110頁 。    │
│    │        │          │    │          │B ：你還在哪裡。      │              │
│    │        │          │    │          │A ：你知道「阿峰」他們│              │
│    │        │          │    │          │    公司宿舍。        │              │
│    │        │          │    │          │B ：「阿峰」宿舍，我不│              │
│    │        │          │    │          │    知道。            │              │
│    │        │          │    │          │A ：「忠志」。        │              │
│    │        │          │    │          │B ：「忠志」是不是留長│              │
│    │        │          │    │          │    髮。              │              │
│    │        │          │    │          │A ：應該是。          │              │
│    │        │          │    │          │B ：是不是過年有去你家│              │
│    │        │          │    │          │    的那個。          │              │
│    │        │          │    │          │A ：對。              │              │
│    │        │          │    │          │B ：那個怎樣。        │              │
│    │        │          │    │          │A ：「二個大的」「一個│              │
│    │        │          │    │          │    小的」。          │              │
│    │        │          │    │          │B ：你打給他，看要約在│              │
│    │        │          │    │          │    哪裡，我去找他。  │              │
│    │        │          │    │          │A ：17線三角那裡。    │              │
│    │        │          │    │          │B ：17線三角那裡，一條│              │
│    │        │          │    │          │    舊路要去麥寮，一條│              │
│    │        │          │    │          │    17線對不對。      │              │
│    │        │          │    │          │A ：對。              │              │
│    │        │          │    │          │B ：這樣。            │              │
│    │        │          │    │          │A ：你看左手邊，他們就│              │
│    │        │          │    │          │    在那裡，你就有看到│              │
│    │        │          │    │          │    鷹架。            │              │
│    │        │          │    │          │B ：是不是圍起來鐵屋那│              │
│    │        │          │    │          │    種。              │              │
│    │        │          │    │          │A ：對。              │              │
│    │        │          │    │          │B ：他在那裡，他電話幾│              │
│    │        │          │    │          │    號，還是你打給他說│              │
│    │        │          │    │          │    ，我要過去找他。  │              │
│    │        │          │    │          │A ：我打給他要他到外面│              │
│    │        │          │    │          │    等。              │              │
│    │        │          │    │          │B ：好。              │              │
│    │        │          │    │          │                      │              │
├──┼────┼─────┼──┼─────┼───────────┤              │
│ ２ │99.03.09│0000000000│←  │0000000000│A ：喂。              │              │
│    │        │A ：林錦昌│    │B ：林承志│B ：他說貨款改天付。  │              │
│    │20:44:29│          │    │          │A ：對，他會跟我算。  │              │
│    │20:45:12│          │    │          │B ：送還是不送，要不要│              │
│    │        │          │    │          │    另外拿。          │              │
│    │        │          │    │          │A ：不用，「二個大的」│              │
│    │        │          │    │          │    「一個小的」。    │              │
│    │        │          │    │          │B ：好，我知道。      │              │
├──┼────┼─────┼──┼─────┼───────────┤              │
│ ３ │99.03.09│0000000000│    │0000000000│B ：喂。              │              │
│    │        │A ：林錦昌│→  │B ：陳忠志│A ：你出去外面。      │              │
│    │20:28:31│          │    │          │B ：出去外面。        │              │
│    │20:29:06│          │    │          │A ：對啦，我叫他過去了│              │
│    │        │          │    │          │    。                │              │
│    │        │          │    │          │B ：好。              │              │
└──┴────┴─────┴──┴─────┴───────────┴───────┘